臺灣高等法院臺中分院刑事判決　　 100年度侵上訴字第1908號
上　訴　人
即　被　告　羅宗相
選任辯護人　周仲鼎律師
上列上訴人因妨害性自主罪等案件，不服臺灣臺中地方法院99年
度訴字第955號中華民國100年8月5日第一審判決（起訴案號：臺
灣臺中地方法院檢察署99年度偵字第4091號），提起上訴，本院
判決如下：
    主  文
原判決關於民國九十九年二月七日妨害自由罪、同日二十一時、
二十一時三十分之強制性交罪、九十九年二月八日之強制性交罪
及定應執行刑部分均撤銷。
羅宗相犯剝奪他人行動自由罪，處有期徒刑肆月，扣案之鐵製扭
力扳手壹支沒收；又犯強制性交罪，處有期徒刑伍年。
其餘上訴（即持有空氣槍罪、剝奪他人行動自由罪、妨害人行使
權利罪、九十九年一月三十一日之強制性交罪部分）均駁回。
本判決第二項撤銷改判部分與前項上訴駁回部分，應執行有期徒
刑陸年陸月，併科罰金新臺幣伍萬元，罰金如易服勞役，以新臺
幣壹仟元折算壹日。扣案之空氣槍壹支（槍枝管制編號：000000
0000號）、CO2鋼瓶柒支及鐵製扭力扳手壹支均沒收。
    犯罪事實
一、羅宗相明知未經中央主管機關內政部之許可，不得持有可發
    射金屬具有殺傷力之空氣槍，竟於民國96年6、7月間某日，
    在臺中市○○路之建國市○○○路邊攤，以新臺幣（下同）
    6,000元之價格，購得可發射金屬具有殺傷力之空氣槍1支（
    槍枝管制編號：0000000000號），另以140元價格購入可供
    該空氣槍置換配件使用之CO2鋼瓶7支，而基於非法持有具有
    殺傷力空氣槍之犯意，而自斯時起將之置放於改制前之（下
    同）臺中縣豐原市○○街97巷26號住處內，未經許可而非法
    持有前揭空氣槍。
二、羅宗相在位於臺中縣豐原市某KTV結識已成年之Ａ女（卷內
    代號0000-0000、0000-0000，真實姓名年籍詳卷），因一再
    追求Ａ女遭拒，而惱羞成怒，竟基於剝奪他人行動自由之犯
    意，於99年1月27日凌晨4時許，趁Ａ女自KTV下班返家途中
    ，羅宗相隨即駕駛車牌號碼4209-WH號自小客車尾隨在後，
    嗣在Ａ女行經臺中市○○路與山西路口附近時，便加速超車
    至Ａ女所駕駛之自小客車前方阻擋Ａ女去路，以此強暴方式
    ，妨害A女行車之自由，Ａ女因當時路上人車甚為稀少，而
    心生畏懼，只好依其指示停車，繼而又依羅宗相之指示，將
    車停在臺中市○○路與崇德路交岔路口附近，此時羅宗相復
    將Ａ女推至副駕駛座，自行坐上Ａ女之自用小客車駕駛座，
    駕駛Ａ女之自用小客車，將Ａ女一路載往臺中縣神岡鄉（起
    訴書誤為潭子鄉）某墓園，嗣於同日上午6時許，待羅宗相
    情緒恢復冷靜後，方駕車載送Ａ女返回其居所（地址詳卷）
    ，羅宗相以此方式於上開時間剝奪Ａ女之行動自由。
三、羅宗相於99年1月31日凌晨2時30分許Ａ女下班前，即打電話
    給Ａ女，告知其要到Ａ女居處，其才要跟Ａ女回帳等語，Ａ
    女想說應該不會發生什麼事，便答應羅宗相於Ａ女下班後前
    往Ａ女前開居所處理KTV消費帳務，詎羅宗相於同日凌晨3時
    許，與Ａ女一同返抵Ａ女前開居所後，竟拒絕回帳，亦拒絕
    離去，Ａ女只好與其在居所客廳聊天。嗣於同日9時許至10
    時左右，Ａ女表示只把羅宗相當作哥哥，要其嘗試去跟別的
    女生交往看看，羅宗相即表示他已經陷下去了，Ａ女現在才
    這樣講已經來不及了，並對Ａ女恫稱：那現在大家就一起死
    吧等語，羅宗相因而顯得相當生氣，竟萌生強制性交之犯意
    ，抓住Ａ女手腕強行將Ａ女從沙發上拉起來，再從Ａ女背後
    把Ａ女推進房間裡，並開始強行脫掉Ａ女的衣服，Ａ女叫羅
    宗相不要脫其衣服，羅宗相即對著Ａ女稱：「好呀！妳不讓
    我脫，那你自己脫阿！」，Ａ女因心生畏懼只得將身上的衣
    服及內衣褲脫光後拉棉被蓋住自己，因Ａ女表示會冷，羅宗
    相乃允許Ａ女只穿上衣及裙子就好（裡面沒穿內衣、褲），
    待Ａ女穿好上衣及裙子後，羅宗相隨即拿出預藏之黑色塑膠
    繩（未扣案），將Ａ女之雙手反綁在背後，再將Ａ女的雙腳
    ，分別綑綁在房間窗簾掛勾及房門門把上，使Ａ女呈大字型
    仰躺在床上之姿勢，旋將Ａ女之上衣鈕釦解開，並將其裙子
    掀開，再撫摸及親吻Ａ女之胸部等處後，以其陰莖插入Ａ女
    之陰道內抽動直至射精，以此強暴及脅迫方法，對Ａ女為強
    制性交得逞，待強制性交完畢後，羅宗相始將Ａ女雙手、雙
    腳之繩子解開，致Ａ女因此受有雙腳、雙手手腕有綁痕等傷
    害。因Ａ女想找機會報警，乃告訴羅宗相其已經很累了，問
    羅宗相可不可以離開讓其休息，惟羅宗相竟無離去之意，嗣
    後Ａ女急欲脫身，遂央求羅宗相外出購買午餐，二人乃於同
    日上午10時31分出門買午餐，迨前往大潤發量販店內之麥當
    勞購買完午餐，於同日上午10時54分左右返回Ａ女居所後，
    Ａ女告訴羅宗相其今天已跟朋友約好要來家裡拿東西，羅宗
    相乃要Ａ女打電話改約其他時間，Ａ女始得於同日上午11時
    許，以其行動電話（門號詳卷）撥打友人B女（真實姓名年
    籍詳卷）之行動電話，Ｂ女在電話中發現Ａ女有異狀，即表
    示她等一下會過來，Ａ女乃趁羅宗相不注意時又傳送「妳現
    在可以趕快過來救我嗎？」之簡訊給Ｂ女，Ｂ女聞訊後，隨
    即趕往Ａ女之前開居所，羅宗相見Ｂ女前來，即表示欲離去
    。
四、迨羅宗相如廁完畢準備離去前，其竟另基於強制之犯意，未
    經Ａ女之同意，將Ａ女置放在客廳桌上之鑰匙及大樓感應扣
    強行取走，Ａ女見狀為取回前開物品，乃隨即追出門外要羅
    宗相返還其所有之鑰匙及大樓感應扣，而與羅宗相在電梯內
    互相拉扯，惟Ａ女仍不敵，羅宗相即以此強暴方式，妨害Ａ
    女使用該鑰匙及大樓感應扣之權利，隨後Ａ女在Ｂ女之陪同
    下，前往警局報案，嗣於同日晚上，羅宗相透過Ａ女居所之
    大樓管理員將Ａ女之鑰匙及大樓感應扣返還Ａ女。
五、羅宗相基於剝奪他人行動自由之犯意，於99年2月7日19時50
    分許，趁Ａ女駕車上班途中，羅宗相即駕駛車牌號碼4209─
    ＷＨ號自小客車尾隨在後，嗣於行經臺中市○○路○段與大
    德街口時，隨即超車攔住Ａ女之前開自小客車，並持1把鐵
    製扭力扳手敲破Ａ女之自小客車左前方駕駛座車窗後（毀損
    罪部分未據告訴），再強行打開該車之駕駛座車門，將Ａ女
    推往副駕駛座，自行坐上Ａ女之自小客車駕駛座，此時與羅
    宗相同行之友人即直接開車離去，羅宗相上車後即扯住Ａ女
    之頭髮，並將Ａ女的頭頸部猛力往下壓，Ａ女見羅宗相持鐵
    製扭力扳手欲敲破車窗玻璃時，即撥打行動電話向臺中市警
    察局第四分局偵查隊吳敏男小隊長求救，羅宗相便強力拉扯
    Ａ女之頭髮，並奪下Ａ女之行動電話後將行動電話切斷，以
    斷絕Ａ女與外界之聯繫，期間羅宗相怕Ａ女與外界聯繫而逃
    跑，沿途並對Ａ女恫稱：如果你敢亂動我就讓妳死等語，致
    使Ａ女因而心生畏懼，不敢再有所行動，羅宗相並將Ａ女載
    往台中縣東勢鎮山上，又對其恫稱：「我早就已經在這裡選
    好地方，要把妳埋在這裡」、「妳這麼愛死，我就讓妳死」
    、「妳如果下車，我就讓妳死」等語，以此強暴、脅迫行為
    剝奪Ａ女之行動自由。
六、嗣於99年2月7日21時許，羅宗相將Ａ女之自小客車駛抵臺中
    縣太平市○○○路101號附近時，復對Ａ女恫稱：「妳不要
    亂動，妳如果亂動我就把你掐死」等語，Ａ女因而心生畏懼
    ，羅宗相隨即基於強制性交之犯意，褪去Ａ女之衣服後，在
    Ａ女之自小客車副駕駛座上，先撫摸Ａ女胸部及親吻Ａ女嘴
    部、胸部等處，羅宗相再脫下內、外褲，再脫下Ａ女之褲襪
    及內褲，隨即以其陰莖插入Ａ女之陰道內抽動直至射精，期
    間羅宗相又持續以言詞恫嚇Ａ女，要Ａ女聽話，約於同日21
    時30分許，其又續前揭強制性交犯意，以同樣方式，再接
    續以其陰莖插入Ａ女之陰道內抽動直至射精。之後羅宗相又
    開車載Ａ女下山找友人曾國祥，沿途羅宗相依舊以手壓住Ａ
    女之頭部，讓Ａ女看不清楚路況，惟其中有一段路羅宗相將
    手放掉，Ａ女於途中剛好看見警車，隨即以雙手猛按喇叭，
    企圖向警方求救，詎羅宗相見狀即咬住Ａ女雙手之手背，Ａ
    女乃又再以腳踏喇叭並喊叫「救命」，警方聽到聲音下車欲
    追趕羅宗相所駕駛之自小客車，惟仍讓羅宗相逃逸。之後羅
    宗相至曾國祥住處，乃向曾國祥拿1000元後即離開，羅宗相
    接著又將車開至台中縣東勢鎮，與其配偶郭心玫及小舅子郭
    益勝見面，之後又將車開往台中縣石岡山上，並對Ａ女恫稱
    ：以後再不接我的電話，我就會再用同樣的手法對待妳，妳
    只要乖乖聽話就會沒事等語。之後於99年2月8日凌晨2時30
    分許，羅宗相將車開至豐原市區較少人進出之臺中縣潭子鄉
    ○○路○段3之1號附近，Ａ女因遭限制行動自由且又一再遭
    羅宗相言詞恐嚇，因而心生畏懼，而羅宗相乃又續前揭強
    制性交犯意，解開Ａ女之上衣、內衣後，在Ａ女之自小客車
    副駕駛座上，先撫摸Ａ女之胸部及親吻Ａ女之嘴部及胸部，
    羅宗相再脫下其內、外褲，再脫下Ａ女之褲襪及內褲，隨即
    以其陰莖插入Ａ女之陰道內抽動直至射精，以此強暴及脅迫
    方法，對Ａ女為強制性交得逞，而Ａ女因此妨害自由及強制
    性交而受有頭背項部紅腫約11公分1處、左側大腿1.5 
    1.5公分瘀傷約7處、右側大腿約11.5公分擦、及左、右手
    背咬傷各約34公分等傷害。嗣於99年2月8日凌晨3時許，
    羅宗相與Ａ女返回其台中縣豐原市○○街住○路口後，羅宗
    相下車始讓Ａ女開車離開，Ａ女始得脫身而恢復自由。
七、嗣經Ａ女報警後，為警於99年2月9日20時30分，至臺中縣豐
    原市○○街97巷26號住處依法拘提羅宗相到案，並經其同意
    搜索其住處，並扣得前開空氣槍1枝、鋼瓶7支及鐵製扭力扳
    手1支，始查悉上情。
八、案經Ａ女訴由臺中市政府警察局第四分局報告臺灣臺中地方
    法院檢察署檢察官偵查起訴。
    理    由
壹、證據能力部分：
一、依性侵害犯罪防治法第12條第2項之規定，司法機關所製作
    必須公示之文書，不得揭露被害人之姓名、出生年月日、住
    居所及其他足資識別被害人身分之資訊。本件判決書事實欄
    及理由欄關於被害人Ａ女、證人B女之姓名僅記載代號（真
    實姓名、年籍資料詳偵查卷密封證物袋內之資料）。
二、按被告以外之人於偵查中向檢察官所為陳述，除顯有不可信
    之情況者外，得為證據，刑事訴訟法第159條之1第2項定有
    明文。偵查中對被告以外之人（包括證人、鑑定人、告訴人
    、被害人及共同被告等）所為之偵查筆錄，或被告以外之人
    向檢察官所提之書面陳述，性質上均屬傳聞證據。惟現階段
    刑事訴訟法規定檢察官代表國家偵查犯罪、實施公訴，依法
    其有訊問被告、證人及鑑定人之權，證人、鑑定人且須具結
    ，而實務運作時，檢察官偵查中向被告以外之人所取得之陳
    述，原則上均能遵守法律規定，不致違法取供，其可信度極
    高，職是，被告以外之人前於偵查中已具結而為證述，除反
    對該項供述得具有證據能力之一方，已釋明「顯有不可信之
    情況」之理由外，不宜以該證人未能於審判中接受他造之反
    對詰問為由，即遽指該證人於偵查中之陳述不具證據能力。
    且所謂不可信性情況，法院應審酌被告以外之人於陳述時之
    外在環境及情況，例如：陳述時之心理狀況、有無受到外力
    干擾等，以為判斷之依據。本件證人Ａ女、Ｂ女、吳敏男、
    陳芬櫻於檢察官偵查中，以證人之身分陳述，經告以具結義
    務及偽證處罰後，於命證人朗讀結文後具結，其等係於負擔
    偽證罪之處罰心理下證述，並以具結擔保其供述之真實性，
    又無受其他不當外力干擾之情形，其等未曾提及檢察官在偵
    查時有不法取供之情形，依上說明，其等於偵查中之證言自
    具有證據能力。
三、次按被告以外之人（包括證人、鑑定人、告訴人、被害人及
    共同被告等）於審判外之陳述雖不符刑事訴訟法第159條之1
    至之4等四條之規定，而經當事人於審判程序同意作為證據
    ，法院審酌該言詞陳述或書面陳述作成時之情況，認為適當
    者，亦得為證據；當事人、代理人或辯護人於法院調查證據
    時，知有刑事訴訟法第159條第1項不得為證據之情形，而未
    於言詞辯論終結前聲明異議者，視為有前項之同意，同法第
    159條之5定有明文。立法意旨在於傳聞證據未經當事人之反
    對詰問予以核實，原則上先予排除。惟若當事人已放棄反對
    詰問權，於審判程序中表明同意該等傳聞證據可作為證據；
    或於言詞辯論終結前未聲明異議，基於尊重當事人對傳聞證
    據之處分權，及證據資料愈豐富，愈有助於真實發見之理念
    ，且強化言詞辯論主義，使訴訟程序得以順暢進行，上開傳
    聞證據亦均具有證據能力。本件證人Ａ女、B女、陳芬櫻等
    人固曾於警詢中為陳述，其性質雖屬傳聞證據，惟查無符合
    同法第159條之1至之4等前四條之情形，其等所為之上開警
    詢筆錄內容，業經本院審理時予以提示並告以要旨，且各經
    檢察官、被告及辯護人等人表示意見。當事人已知上述筆錄
    乃傳聞證據，且均未於言詞辯論終結前對該等筆錄內容聲明
    異議，依上開規定，是其等於警詢中之證言已擬制同意其有
    證據能力，本院審酌上開筆錄作成時，較無人情施壓或干擾
    ，亦無不當取供之情形，認為以之作為本案之證據亦屬適當
    ，是其等於警詢中之證言自具有證據能力。
四、本件槍彈鑑定報告具證據能力之說明：
  (一)按法院或檢察官得囑託醫院、學校或其他相當之機關、團體
    為鑑定，或審查他人之鑑定，並準用第203條至第206條之1
    之規定（不包括第202條囑託個人鑑定時應命鑑定人於鑑定
    前具結之規定），而鑑定之經過及其結果，應命鑑定人以言
    詞或書面報告，刑事訴訟法第208條第1項前段及第206條第1
    項分別定有明文。另現行刑事訴訟法關於鑑定之規定，除選
    任自然人充當鑑定人外，另設有囑託機關鑑定制度。依刑事
    訴訟法第198條、第208條之規定，不論鑑定人或鑑定機關、
    團體，固均應由法院、審判長、受命法官或檢察官視具體個
    案之需要而為選任、囑託，並依同法第206條之規定，提出
    言詞或書面報告，始符合同法第159條第1項所定得作為證據
    之「法律有規定」之情形，否則所為之鑑定，仍屬傳聞證據
    。然於司法警察機關調查中之案件，為因應實務上，或因量
    大、或有急迫之現實需求，併例行性當然有鑑定之必要者，
    例如毒品之種類與成分、尿液之毒品反應，或者槍、彈有無
    殺傷力等鑑定，基於檢察一體原則，得由該管檢察長對於轄
    區內之案件，以事前概括選任鑑定人或囑託鑑定機關、團體
    之方式，俾便轄區內之司法警察官、司法警察對於調查中之
    此類案件，得即時送請先前已選任之鑑定人或囑託之鑑定機
    關、團體實施鑑定，以求時效（見法務部92年9月1日法檢字
    第0920035083號函參照，刊載於法務部公報第312期）。此
    種由檢察機關概括選任鑑定人或概括囑託鑑定機關、團體，
    再轉知司法警察官、司法警察於調查犯罪時參考辦理之作為
    ，法無明文禁止，係為因應現行刑事訴訟法增訂傳聞法則及
    其例外規定之實務運作而為。此種由司法警察官、司法警察
    依檢察官所概括選任之鑑定人或囑託鑑定機關、團體所為之
    鑑定結果，與檢察官選任或囑託為鑑定者，性質上並無差異
    ，同具有證據能力（最高法院96年度台上字第2860號判決意
    旨參照）。
  (二)查內政部警政署刑事警察局係經臺灣高等法院檢察署檢察長
    概括選任有關槍砲、彈藥及火藥殘跡之鑑定機關，本案查扣
    上開空氣槍1枝、CO2鋼瓶7支，經送請內政部警政署刑事警
    察局進行鑑定，其送鑑單位雖為臺中市政府警察局第四分局
    ，然內政部警政署刑事警察局因此出具之99年3月18日刑鑑
    字第0990023864號鑑定書及由原審再囑託內政部刑事警察局
    以市售不同廠牌之高壓鋼瓶發射同材質、同重之鋼珠，鑑定
    其單位面積動能，內政部警政署刑事警察局因此再出具之99
    年7月16日刑鑑字第0990089774號函，均為實施鑑定之人員
    依專業知識經驗陳述其判斷意見，自屬刑事訴訟法第159 條
    第1項所指例外情形，且該鑑驗書及函文內已具體載明鑑定
    方法（即以檢視法、性能檢驗法、試射法）及其結果暨說明
    事項，已符合鑑定報告書之法定記載要件，自具有證據能力
    。
五、依性侵害犯罪防治法第10條第1項規定：「醫院、診所對於
    被害人，不得無故拒絕診療及開立驗傷診斷書。」、同條第
    3項規定：「第一項驗傷診斷書之格式，由中央衛生主管機
    關會商有關機關定之。」，再依同法第11條之相關規定，係
    為防治性侵害犯罪及保護被害人權益，對於被害人驗傷及取
    證所為之特別規定，其依此項規定所製作之驗傷診斷書，應
    屬刑事訴訟法第159條第1項「法律有規定」之傳聞證據之例
    外（參照最高法院95年度台上字第5026號判決意旨）。卷附
    之行政院衛生署臺中醫院受理疑似性侵害事件驗傷診斷書、
    澄清綜合醫院中港分院受理疑似性侵害事件驗傷診斷書各1
    紙（附於偵查卷第67頁密封資料袋內），係為防治性侵害犯
    罪及保護被害人權益，對於被害人驗傷及取證所為之特別規
    定，而由醫師所製作，揆諸上開說明，屬刑事訴訟法第159
    條第1項「法律有規定」之傳聞例外，具有證據能力。
六、復按傳聞法則乃對於被告以外之人於審判外之言詞或書面陳
    述而為之規範。本案至案發現場所拍攝之照片、搜索被告住
    處之照片、Ａ女之自小客車遭毀損之照片、Ａ女於案發後受
    傷所拍攝之照片、Ａ女居處之照片、監視器翻拍照片、行動
    電話翻拍照片、扣案槍枝照片，均係屬機械性紀錄特徵，也
    就是認識對象的是數位相機鏡頭，透過鏡頭形成的畫面轉化
    為電磁紀錄檔案儲存於記憶卡設備內，再還原列印於紙上，
    故照相中不含有人的供述要素，在現實情形與作為傳達結果
    的照相，在內容上的一致性是透過機械的正確性來加以保障
    的，在照相中並不存在人對現實情形的知覺、記憶，在表現
    時經常可能發生的錯誤（如知覺的不準確、記憶隨時間推移
    而發生的變化、遺忘），故照相乃非供述證據，並無傳聞法
    則之適用，而上開照片既係透過相機拍攝後列印所得，且與
    本案犯罪事實具有關聯性，而檢察官、被告及辯護人對於上
    揭照片均未表示異議，復查無有何執法人員違法取得之情事
    ，且查無不得作為證據之事由，依法自得作為證據，而有證
    據能力。
七、又按傳聞法則乃對於被告以外之人於審判外之言詞或書面陳
    述而為之規範。扣案之空氣槍1支、ＣＯ2鋼瓶7支及扭力扳
    手1支，係屬物證，性質上並非供述證據，無刑事訴訟法第
    159條第1項規定傳聞法則之適用，上開扣案物品係由員警依
    法執行搜索而扣得，以上證物與本案待證事實具有自然之關
    聯性，且無證據證明係公務員違法取得之物，依法自得作為
    證據。
貳、實體部分：
一、犯罪事實欄一即持有空氣槍部分：
  (一)訊據上訴人即被告羅宗相（下稱被告）固坦承於96年6、7月
    間某日，在建國市場以6,000元之價格購得扣案之空氣槍1支
    而持有之事實不諱，惟矢口否認有持有具殺傷力之管制槍枝
    之犯意，辯稱：我不知道該空氣槍有殺傷力，且該空氣槍應
    無殺傷力云云。
  (二)按槍砲彈藥刀械管制條例所管制之槍砲、彈藥、刀械，均係
    以具殺傷力者始能屬之，此觀同條例第4條第1項各款之規定
    自明；又認定槍砲彈藥刀械管制條例之槍枝殺傷力之標準，
    係以在最具威力之適當距離以彈丸穿入人體皮肉層之動能為
    基準；是以判斷是否屬於上開槍砲，應以該槍砲是否具有適
    於發射金屬或子彈之正常結構功能，以及其是否具有殺傷力
    ，此二項要件予以認定之（最高法院95年度臺上字第7078
    號、84年度臺非字第115號、91年度臺上字第2928號判決意
    旨可資參照）。
  (三)被告於警訊即供稱：警方所查扣之空氣長槍是我於96年6 、
    7月間在臺中市○○市○○路邊攤所購買，當時該把空氣長
    槍是以6000元購得，鋼瓶是以每支20元，共140元購得等語
    （見警卷第12頁），且於偵查、原審及本院亦為相同之供述
    （見偵卷第13頁、原審卷第233頁、本院卷第75頁反面），
    再該把空氣槍確係警方於99年2月9日在被告住處所扣得，此
    有搜索被告住處照片及扣案槍枝照片在卷可稽（見警卷第95
    至98頁），此外並有空氣槍1支及鋼瓶7支扣案可稽，足認扣
    案之空氣槍確為被告購得後所持有無訛。
  (四)被告雖辯稱扣案槍枝無殺傷力云云，惟依內政部警政署刑事
    警察局鑑定書記載：「送鑑空氣槍1枝（槍枝管制編號：000
    0000000），認係氣體動力式槍枝，以小型高壓氣體鋼瓶內
    氣體為發射動力，經以金屬彈丸測試三次，其中彈丸（直徑
    6.0mm、重量0.88g）最大發射速度為132公尺/秒，計算其動
    能為7.6焦耳，換算其單位面積動能為26焦耳/平方公分」（
    見偵查卷第55頁）等情。嗣因被告及其辯護人認該次鑑定取
    樣鋼瓶試射樣本不足，而爭執該次鑑定之正確性，原審乃再
    請內政部警政署刑事警察局以市售不同廠牌之高壓鋼瓶發射
    同材質、同重量之鋼珠，鑑定其單位面積動能之差異，而經
    該局以不同廠牌鋼瓶各試射3次結果，所測得之單位面積動
    能分別為25焦耳/平方公分、26焦耳/平方公分、28焦耳/平
    方公分，此亦有99年7月16日內政部警政署刑事警察局刑鑑
    字第0990089774號函在卷可稽（見原審卷第139頁），而槍
    枝殺傷力之標準，係以在最具威力之適當距離以彈丸穿入人
    體皮肉層之動能為基準。而槍枝殺傷力相關數據，據內政部
    警政署刑事警察局表示：(1)依日本科學警察之研究結果，彈
    丸單位面積動能達20焦耳/平方公分，則足以穿入人體皮肉
    層。(2)本局對活豬做射擊測試結果，彈丸單位面積動能達24
    焦耳/平方公分，則足以穿入豬隻皮肉層（見偵查卷第55頁
    背面）。本案扣案空氣槍1支，依實際試射結果，其最大發
    射速度之單位面積動能為每平方公分25至28焦耳，已如上述
    ，該槍枝所發射金屬彈丸單位面積動能已超越每平方公分24
    焦耳，堪認可穿入人體皮肉層、豬隻皮肉層而具殺傷力，是
    被告辯稱該空氣槍並無殺傷力云云，顯與事實不符，而不足
    採信。
  (五)且我國對於具殺傷力之各類槍枝，係採行嚴格之管制主義，
    而非採行寬鬆管制主義，被告為本國人，而我國法律不許民
    眾非法改造具殺傷力之槍枝，屢經政府公告、報章媒體廣為
    報導，乃眾所週知之事實，被告既購買空氣槍，自應承擔非
    法持有具殺傷力空氣槍之風險，是被告就持有之空氣槍是否
    具有殺傷力一事自應詳加查詢，以避免觸法犯罪。再者，扣
    案空氣槍經鑑定測試其動能換算之單位面積動能為26焦耳/
    平方公分，經內政部警政署刑事警察局以不同廠牌鋼瓶各試
    射3次結果，所測得之單位面積動能分別為25焦耳/平方公分
    、26焦耳/平方公分、28焦耳/平方公分，亦已超過每平方公
    分24焦耳之殺傷力認定標準，足見其威力不小，依被告對於
    槍枝之知識，衡以其社會經驗及一般國民之法律常識，被告
    既已知悉扣案空氣槍實際射擊之威力不小，則其對持有扣案
    空氣槍係屬觸法行為，要無不知之理，難認其對持有上開空
    氣槍之違法性欠缺認識，自無依刑法第16條規定減輕或免除
    其刑事責任之餘地。
  (六)被告所辯不足採信之理由：
  1.被告之辯護人為被告辯稱： 
  (1)本案系爭槍枝單位面積動能為26焦耳／平方公分，但尚在誤
    差值容許之正常範圍內，且刑事警察局鑑定報告亦未明確表
    示系爭槍枝確具殺傷力，具有鑑識專業之刑事警察局猶不能
    肯定上開槍枝是否具殺傷力，焉能苛求一般民眾認知上開槍
    枝係有殺傷力而違反槍砲彈藥刀械管制條例之情形。
  (2)被告係以6000元之代價於建國市場向他人購買該空氣槍，該
    價格顯然低於一般具有殺傷力槍枝之交易行情，且被告購得
    該槍枝後僅發射過塑膠製ＢＢ彈，從不知可發射金屬彈丸，
    被告實不知該槍枝有殺傷力而認該槍枝為合法始購買之等語
    。
  2.按槍枝與子彈並非合為一體之物，該槍枝是否絕無可能用以
    發射其他材質之子彈，仍應以該槍枝本身物理性能以認定之
    ；而槍枝所使用之動能亦同，本即具替代性質，尚不可因未
    以被告所使用之瓦斯罐進行鑑驗，即認鑑定報告不可採。是
    槍枝殺傷力之認定應採客觀標準以認定之，非隨使用之子彈
    及動能而異其有無殺傷力之認定。被告雖辯以其購入該空氣
    槍時，附贈物為塑膠BB彈，其不知該空氣槍具殺傷力云云，
    然本件扣案之槍枝為空氣槍，並非一般使用具有底火之子彈
    而以撞針撞擊底火引爆產生之動能推動彈頭之槍枝，就空氣
    槍而言，因所使用之彈丸並無底火，需藉由外來高壓氣體之
    推動使其彈丸得以射出，則其彈丸射擊之射速高低，除受使
    用之高壓氣體所產生推進力量大小不同之影響外，尚與所使
    用之彈丸重量輕重所造成之動能有關，故就空氣槍有無殺傷
    力之認定，固應以合適之彈丸、鋼瓶試射結果而為各別之認
    定。而本件射試鑑驗係裝填適用之高壓瓦斯氣體鋼瓶及適合
    測試槍枝口徑之金屬彈丸後，在正常操作方式下為之，有上
    開內政部警政署刑事警察局鑑驗書在卷可憑，已如前述，是
    以槍枝是否具有殺傷力，應係以槍枝裝置「適當」之彈丸擊
    發為斷，且本件係以被告原所持有之鋼瓶及市售不同廠牌之
    瓦斯鋼瓶試射，而一般空氣槍使用之彈丸材質不外乎金屬、
    塑膠類，至持有人主觀上欲以何種彈丸裝填射擊，當與該槍
    枝客觀上是否具有殺傷力無涉，倘該槍枝使用適用之彈丸射
    擊即足以穿入人體之皮肉層，而對人體具殺傷力，自屬槍砲
    彈藥刀械管制條例規範之槍枝。是本件縱被告購入上揭空氣
    槍枝時所附為塑膠材質彈丸，亦無足為有利被告之認定。
  3.查空氣槍之價格本即遠低於改造手槍，被告以6000元之價格
    購得具殺傷力之空氣槍，該價格亦非顯低於一般具有殺傷力
    之空氣槍之交易行情。又槍枝是否具有殺傷力應係以該槍枝
    裝填適用之子彈或鋼珠是否具有殺傷力為判斷基準，內政部
    警政署刑事警察局鑑識科人員就槍枝之鑑定為具有專業之人
    員，又鑑識機關當然必須借由科學之方法以發射該槍枝所實
    際測得該槍枝之發射動能，始能讓人信服該鑑定，且內政部
    警政署刑事警察局亦於鑑定書內將我國有關殺傷力之定義係
    以在最具威力的適當距離，以彈丸可穿入人體皮肉層之動能
    為基準，並已盧列該局對活豬作射擊測試結果，彈丸單位面
    積動能達24焦耳/平方公分，則足以穿入豬隻皮肉層，而扣
    案之槍枝所測得之單位面積動能分別為25 焦耳/平方公分、
    26焦耳/平方公分、26焦耳/平方公分、28焦耳/平方公分，
    均超過24焦耳/平方公分，即係認定該空氣槍具有殺傷力。
  (七)綜上所述，足認被告所辯顯係事後卸責之詞，不足採信，本
    案事證已臻明確，被告犯行堪以認定，應依法論科。
二、犯罪事實欄二即99年1月27日妨害自由部分：
  (一)訊據被告固坦承於99年1月27日曾駕車尾隨Ａ女而有攔車行
    為之事實不諱，惟矢口否認有妨害自由之犯行，辯稱：當天
    伊並沒有剝奪Ａ女之行動自由云云。
  (二)被告於上開時、地，以事實欄二、所載之強暴方式對告訴人
    Ａ女為妨害自由之事實，業據證人即告訴人Ａ女分別於警詢
    、偵訊及原審審理時證述明確，證人Ａ女分別證述如下：
  1.證人Ａ女於99年2月4日警詢證稱：當我於99年7月27日4時許
    ，從臺中縣豐原市駕車欲返回現住地，在臺中市○○區○○
    路段上，遭羅宗相駕駛4209-WH號自小客車攔截，……，我
    當時非常害怕，只好搖下車窗，他就把我的車門打開，……
    ，我將手提包及行動電話拿給他後，就要逃離現場，但他還
    是一路尾隨我，並沿途搖下車窗亮出我的手機，意思就是要
    我路邊邊停車，我因心生畏懼，一直逃到臺中市○○區○○
    路與山西路口時，他又在該路口將我攔下，我心想我家鑰匙
    都在羅宗相那裡，也不能回家，所以我將車停放在路旁，他
    一下他的車，就逼我坐在我車的右前座，然後他就開我的車
    一直開到臺中市○○路，……，他就把車開到臺中縣神岡鄉
    的一處墓地旁，他在下車後看到墓地旁有人在走動，他又把
    車開到我現住地等語（見聲拘卷第4至5頁）。
  2.證人Ａ女於99年3月2日偵訊中證稱：當天凌晨4點多我下班
    從崇德路要回臺中市，羅宗相先打電話給我，叫我停下來，
    我搖下車窗往後看，發現一臺紅色車子，我認得那是羅宗相
    的車子，我不理他，就繼續開，羅宗相就超前擋在我前面，
    我見狀，就倒車，從旁邊繞過去逃離，他就繼續追，追了幾
    百公尺之後，他又超到我前面，把我擋下來，我嚇一跳，我
    還來不及反應，他就走到我窗戶旁邊，叫我開車門，我跟他
    搖搖手說不要，……，他就把我的中控鎖打開，打我的車門
    打開，拿走我的行動電話、包包，當時車子還在發動，他叫
    我先把車子開到路邊停好，我沒有照做，我想說先走，我就
    把車子往前開一下，逃走了，羅宗相繼續在後面追我，到山
    西路跟崇德路的交岔口，羅宗相把車子橫停在我前面，叫我
    停下來，他叫我把車子停在路邊的便利商店，我想說我東西
    都被他拿走，我怕他拿我手機去亂看，所以我就想說看他到
    底要做什麼，羅宗相就上車，把我推到副駕駛座，他就開車
    亂繞路等語（見偵查卷第24至25頁）。
  3.證人Ａ女於原審審理時證稱：（問：你於警詢、偵訊你於去
    年下班，被告有攔下你載你到神岡鄉墓地，請敘述？）請以
    我警詢、偵訊中所述為準，因為事隔已久，我無法記得清楚
    、他先搶我的電話，作勢要我把車子放路旁，之後他先把他
    的車子停好，上我的車，一直報著路走，開到神岡墓地那裡
    」、「已經過那麼久了，這種不光榮的事，不會記這麼多」
    、「27日那天沒有發生甚麼事，那時我睡著了，他要我幫他
    按感應卡，他走了但我沒有注意看他走的時間是幾點等情（
    見原審卷第190至191頁）。
  (三)被告於上開時、地攔停告訴人Ａ女車輛，2人隨後並開告訴
    人Ａ女之車輛前往臺中縣神岡鄉某公墓，直至當日上午6時
    許，始共同返回Ａ女住處等情坦承不諱，惟以前詞置辯，否
    認有剝奪Ａ女行動自由之犯行，然本院認為：
  1.Ａ女於歷次供述中，對於本次發生時間為99年1月27日凌晨4
    時許下班返家途中，且一開始發生的地點在崇德路上嗣後在
    崇德路與山西路口遭被告攔停車輛，隨後被告開Ａ女之車輛
    前往神岡鄉某墓地，2人直至6時許始返回Ａ女住處，而被告
    到Ａ女住處後，即無再對Ａ女為任何強制行為等情前後均供
    詞一致。
  2.且依卷內路口監視器翻拍相片4張（見警卷第59至60頁）所
    示，明顯可見Ａ女車輛原行駛於道路內側車道，被告車輛則
    強行自Ａ女車輛右側即外側車道，橫插停於Ａ女車輛前方。
    是上開關於Ａ女車輛遭被告攔停一節，並遭被告限制行動自
    由而帶往神岡鄉某墓地，直到當日6時許始回復人身自由等
    情，應屬事實。
  3.至於以下證人即告訴人Ａ女所證述部分，或前後不一、或無
    其他積極證據可為佐證，本院則認為尚無法採信：
  (1)有關被告下車到Ａ女車輛旁拿出鐵鎚作勢要敲車窗、又被告
    回車到後車廂取出獵槍，威脅Ａ女下車部分：經查，Ａ女於
    99年2月4日警訊中並未陳述被告有持鐵鎚要敲車窗之行為，
    且被告到底是在攔停Ａ女車輛後，就以鐵鎚、槍枝威脅Ａ女
    ，隨後即駕駛Ａ女車輛離開（見Ａ女99年1月31日警詢筆錄
    ）、抑或先攔停，沒有拿鐵鎚而是以槍枝威脅後，2人復駕
    車追逐，到上開崇德路與山西路口再遭攔停（見Ａ女99年2
    月4日警詢筆錄）、抑或是被告擋車，Ａ女倒車逃離，被告
    繼續追攔，之後取出鐵鎚及槍枝威脅，Ａ女再逃走，到崇德
    路與山西路口再遭攔阻（見Ａ女99年3月2日偵查筆錄）等情
    節，就被告究竟在何時、何地取出槍枝，又到底是扣扳機威
    脅，還是聽到槍枝上膛聲，亦供述不一，況依卷內路口監視
    器翻拍相片4張（見警卷第59頁至第60頁）所示，Ａ女在臺
    中市○○路與山西路口遭被告攔停畫面中，並未出現任何關
    於被告持械之畫面。
  (2)Ａ女曾一度以電話向陳芬櫻求救，此與陳芬櫻所證述之情節
    相符（見警卷第36頁、偵查卷第51頁），但Ａ女打電話給陳
    芬櫻之時點，究竟是在被告第一次攔車而Ａ女不停反超車離
    開之際（Ａ女99年3月2日偵查筆錄）、抑或在遭被告控制，
    而車行到中清路之時（見Ａ女99年2月4日警詢筆錄）、還是
    2人前往墓地的途中（見Ａ女99年3月2日偵查筆錄），Ａ女
    前後供述並不一致；且當時陳芬櫻到底有沒有與被告以電話
    聯繫交談一情，Ａ女與陳芬櫻供述亦不相同（見Ａ女99年3
    月2日偵查筆錄與偵卷第51頁）。
  (3)被告有無拿出折疊刀的時間及當時情形，究竟是Ａ女要逃走
    ，被告拿出折疊刀以毀容威脅Ａ女不許動（見Ａ女99年1月
    31日警詢筆錄），還是被告在前往墓地途中，向Ａ女說「你
    那麼想死的話，我就讓你死」之類的話（見Ａ女99年3月2日
    偵查筆錄），對於此點Ａ女之供述並不一致。
  (4)而上開證人Ａ女供述不一致部分，除證人Ａ女之指證外，並
    無其他積極證據可資佐證，本院認為證人Ａ女所證述之上開
    情節，僅有證人Ａ女前後不一致之證述，而無其他積極證據
    可資佐證之情形下，本院實難僅憑其此部分有瑕疵之證述，
    而就上開情節部分為不利被告之認定。
  (四)被告所辯不足採信之理由：
  1.被告之辯護人為被告辯稱：
  (1)Ａ女於99年1月27日上午10時許曾經要求被告陪同前往佑兒
    診所看診，有佑兒診所之病歷資料可證，然Ａ女卻未趁機向
    他人求救，此顯與常理不符，因此被告並未剝奪告訴人行動
    自由。
  (2)又若Ａ女遭被告控制行動自由，則為何Ａ女會與被告1人開
    1台車回Ａ女家中？而不是立刻開車至警局求救？
  (3)又既然Ａ女有機會自己獨自前往佑兒診所就醫，為何未向診
    所醫生呼救或趕緊至警局報案？
  (4)Ａ女若確因遭被告控制行動自由而心中感到相當害怕，則為
    何於就醫完畢後又願意主動回到Ａ女居處？Ａ女之控訴與行
    為顯違背一般社會經驗法則，顯與常理有違等語。
  2.經查：
  (1)Ａ女99年1月27日至佑兒診所看診之病歷資料僅能證明Ａ女
    於當日有至佑兒診所看診，而無法證明被告陪同Ａ女前往該
    診所看診。且Ａ女自始即稱，當日是自己自行前往，被告並
    未陪同前去，故實難認被告有陪同Ａ女看診。況被告係要求
    Ａ女與其交往，故其目的還是希望Ａ女與其交往，此情形與
    遭仇家妨害自由或積欠債務者遭債主等人妨害自由強迫債務
    人一定要還錢之情形並不相同，故被告如經安撫而處於情緒
    穩定之狀況下，仍能以平和之方式對待Ａ女，甚至會非常慇
    勤地對待Ａ女。而本案Ａ女遭被告妨害自由之期間為凌晨4
    時許至6時返回Ａ女住處止，且證人Ａ女亦證稱：他在墓地
    裡跟我談很久，希望我跟他交往，我跟他說叫他不要給我壓
    力，沒有人一開始認識就交往，之後可能是因為他情緒較為
    冷靜可以接受我的說法，便載我回去他停車的地方，還開車
    跟著我回家，說是要跟我談得更清楚，他當天待在我家期間
    沒有發生任何事等情（見警卷第22至23頁），則Ａ女於被告
    情緒穩定後，已經解除脅持之際，前往診所診治，當亦無須
    向他人求救，且Ａ女未於看診時向他人求救，亦無法即推認
    當日凌晨被告自始即無對Ａ女為任何妨害自由之行為。
  (2)再Ａ女因拒絕被告之追求，而遭妨害自由後，嗣後因被告情
    緒穩定後，載送Ａ女回被告停車之處，被告並開車跟Ａ女回
    家，顯係Ａ女判斷被告情緒已穩定，不會再對其不利，始為
    此行為，況回到Ａ女住處，因Ａ女對該處之人、事、物均較
    熟悉，總是對Ａ女較為有利，Ａ女當亦無不同意之理，且Ａ
    女前往診所看診及Ａ女看診完又返回其住處，此均係Ａ女恢
    復行動自由後之狀況，自不得以此而推認Ａ女之前並非遭妨
    害自由。
  (3)至於Ａ女於自己開車返家途中或於返家恢復自由是否立即報
    警，此完全視Ａ女處理此類事件之觀念而定，並非有一定之
    標準，如Ａ女是否認為被告接下來還會對其不利、其對整件
    事情之通盤權衡，及是否覺得報警為其唯一可選擇之路而定
    ，並非一定要即時報警始得認其確遭妨害自由。
  (五)綜上所述，被告此部分妨害自由之犯行，除證人Ａ女部分前
    後不一之供述為本院所不採外，其餘證人Ａ女供述一致且有
    其他證據可茲佐證部分，本院仍認事證明確，被告此部分犯
    行應可認定。
三、犯罪事實欄三即99年1月31日強制性交部分：
  (一)訊據被告固坦承於99年1月31日在Ａ女住處與Ａ女發生性行
    為之事實不諱，惟矢口否認有何強制性交之犯行，辯稱：當
    天伊與Ａ女發生性行為均係Ａ女自願的，並非強制性交云云
    。
  (二)被告於上開時、地，以犯罪事實欄三、所載之強暴、脅迫方
    式對告訴人Ａ女為強制性交之事實，業據證人即告訴人Ａ女
    分別於警詢、偵訊及原審審理時證述明確，證人Ａ女分別證
    述如下：
  1.證人Ａ女於99年1月31日警詢證稱：（問：請你告訴我，羅
    宗相與你有何關係？係如何認識的？認識多久了？）我是前
    年在上班的KTV店認識羅宗相的，我當時只在那間店工作3個
    月，我跟羅宗相只在店裡見過一次面，只是他有我的手機號
    碼偶而會打電話給我，因為3個月前（98年11月初）我又回
    那間KTV店上班，98年11月中旬又在店裡遇到他，他表示想
    與我交往，我當場便拒絕他，但他說沒關係可以先交往看看
    ，如果不適合再分手，但是我沒有答應他。我今天（99年1
    月31日）凌晨2點半下班，在上班時羅宗相就打電話給我問
    我幾點下班，我跟他說2點半下班，他叫我下班時打電話跟
    他講一下，因此我要下班前就有打電話跟他說我要下班了，
    開車回家途中我就發現他開車跟在我後面，接著他就打電話
    跟我說他要回帳（拿錢）給我（之前他在店裡簽帳4萬元）
    ，順便過去我家坐，我跟他說你現在就可以拿給我，他說那
    他不要回帳給我了，所以我就讓他去我家，到我家之後他只
    拿了2千元給我，我說那沒事，你可以回家了，他跟我說他
    早上沒那麼早上班可以在我家待久一點，大約待到早上9點
    多時，我跟他聊天叫他考慮跟別的女孩子交往，因為我覺得
    他太自我了，他一聽就生氣了，他跟我說之前他說要跟我交
    往時，我沒有拒絕他，我說我當時也沒有答應跟你交往，我
    說大家都是朋友，更何況朋友又不代表就有親密關係，他說
    叫我一個月讓他來我家幾次，我說你是什麼意思，他說最起
    碼一個禮拜來2-3次，我跟他說我平時已經被你打擾到都睡
    眠不足了，我跟你是什麼關係，我有欠你嗎？他回答我說你
    欠我感情債，我說男女朋友交往又分手後才有所謂的感情債
    吧，他聽完就生氣了，說我當初沒有跟他說清楚害他陷下去
    ，那現在大家就一起死吧，我叫他不要這樣，接著他就抓住
    我手腕把我從沙發上拉起來，用手從我背後把我推進房間裡
    開始脫我的衣服，我叫他不要脫我的衣服，他就……威脅我
    說:「好呀！妳不讓我脫，那你自己脫阿！」，我把身上的
    衣服及內衣褲脫光後拉棉被蓋住自己，然後我跟他說我會冷
    ，他就說你可以穿上你想穿的衣服，然後我就在更衣室穿上
    我在家裡穿的居家服，他叫我只穿上衣及裙子就好（裡面沒
    穿內衣褲），他好像怕我跑走我穿脫衣服時他都一直跟在我
    的旁邊，我一穿好衣服他就又把我推進房間，拿出黑色的塑
    膠條，將我的雙手反綁在背後，又把我的右腳綁住，另一端
    綁在房門的門把上，把我的左腳綁住，另一端綁在窗簾的鉤
    子上，我當時呈大字型躺在床上，手腳都被他綑綁住，接著
    把我上衣的釦子解開並把我的裙子掀起來，……，接著他就
    開始親我摸我並把他的陰莖插入我的陰道內抽動約1分鐘左
    右，過程中他沒有戴保險套並有射精在我的體內，結束之後
    ，他把我的手腳解開，我為了分散他的注意力並想找機會報
    警，所以我跟他說我很累了，問他可不可以離開讓我休息，
    他跟我說他想在我家待到什麼時候他自己決定……。（問：
    你被性侵害時之精神狀況？）我因為腎臟不好，所以上班時
    不太喝酒，因此我當時精神狀況良好，意識很清楚。（問：
    羅宗相對你性侵所使用之黑色塑膠繩，現在何處？）羅宗相
    所使用之黑色塑膠繩在我朋友到我家時，他就收起放進他的
    褲子裡帶走了。（問：羅宗相侵害你時有無使用保險套？有
    無射精？射在何處？）羅宗相侵害對我性侵害時沒有使用保
    險套，有射精，射在我體內。（問：你是否受傷？羅宗相如
    何使你受傷？）我今天被他性侵害時，身上沒有受傷但手腳
    上有綑綁的紅色痕跡，但99年1月27日那天他強拉我至墓地
    時，我手上有被他抓傷的瘀痕，去醫院驗傷時有照相存證。
    （問：羅宗相有無在侵害前、後，拿取你的財物？或給予你
    任何財物、其他承諾事宜？詳細情形如何？）都沒有，羅宗
    相沒有給我任何財物或其他承諾事宜等語（見警卷第15 至
    21頁）。
  2.證人Ａ女另於偵訊時證稱：（問：99年1月31日凌晨發生何
    事？）我當天凌晨2點多下班，羅宗相在我還沒下班時，先
    打電話給我，說他要到我那裡，他才要跟我回帳，我想說他
    在1月27日也沒有對我怎麼樣，所以我想說讓他來坐坐也不
    會怎樣，所以就讓他來我家，他開車跟著我，回到我家快凌
    晨3點多，回到我家，我們坐在客廳聊天、看電視，但是去
    到我家之後，他也不處理回帳的事，也不肯走，他就是在我
    家看電視，我只好也待在客廳，到早上9點多到10點左右，
    羅宗相說我不理他的話，他也不會回帳給我，……，我就跟
    他說我只把他當作哥哥，我還有跟他說可以嘗試去跟別的女
    生交往看看，他說他已經陷下去了，我現在才這樣講已經來
    不及了，他當場很憤怒，就把我拖進房間，他拿出黑色的塑
    膠條，把我的雙手反綁在後面，把我的左腳、右腳分別綁在
    窗戶窗簾的勾子上及房門的門把上。（問：《提示99年1 月
    31日0000-0000警詢筆錄第3頁》為何當初是記載羅宗相把你
    綑綁之後，將你上衣的扣子解開，並將你的裙子掀起來？）
    我因為會冷，所以我只脫我的內衣、內褲，他把我綑綁之後
    ，就將我上衣的扣子解開，裙子掀起來……。（問：羅宗相
    ……是否就對你性侵害？）對，他沒有帶戴保險套，他用他
    的陰莖插入我的陰道，對我性侵害。（問：1月31日當天羅
    宗相用塑膠繩捆綁你，你有無受傷？）有，我當天有去驗傷
    ，我左右手臂有瘀青，腳有被綑綁的傷勢。（問：為何你們
    後來會去大潤發的麥當勞？）因為我想說藉著去外面擺脫他
    ，我就跟他說我肚子餓了，要去吃東西，他車子停在我家大
    樓外面，他要下樓前從我家拿走我的鑰匙及行動電話，我家
    後面就是忠明路的大潤發，羅宗相開車載我先到大潤發旁邊
    的便當店外帶他的飯，羅宗相再把車子停到大潤發的停車場
    ，因為我想說到大潤發的麥當勞比較空曠，比較有機會求救
    。（問：你從你家出來，是否有嘗試跟管理員求救？）因為
    管理員是在地下1樓，我們當時是從l樓走出去的，且當時我
    的鑰匙在他手上，是他按的。（問：你在麥當勞買東西時，
    有無嘗試要求救？）沒有，因為我想說手機及鑰匙都在他手
    上，而且事情已經發生了，我當時認為我突然求救，別人可
    能會覺得事不關己，所以我當時想說等我找我朋友Ｂ女過來
    ，羅宗相就會離開，我先打電話給Ｂ女，後來又馬上傳簡訊
    。（問：當天羅宗相對你性侵害的時間約是幾點？）當天9
    點多至10點。（問：去大潤發麥當勞是幾點？）當天約11
    點多。（問：你在電話中及簡訊中怎麼跟Ｂ女講？）從大潤
    發往我家走時，羅宗相一直跟在我旁邊，他可能是怕我會求
    救，我打電話給Ｂ女說，「你現在趕快過來，我現在有麻煩
    」，簡訊是講說「你現在可以趕快過來救我嗎」，簡訊我沒
    有留下來，因為被告一直查看我手機的狀況，我打給Ｂ女時
    ，是羅宗相去上廁所等語（見偵查卷第26至28頁）。
  3.證人Ａ女於原審審理時證稱：（問：是否認識被告羅宗相？
    ）案發前就認識。（問：是否為KTV客人？）對。（問：你
    與被告是甚麼關係？）客人與小姐關係。（問：除了客人、
    小姐關係外，你們私下是否有男女朋友關係？）沒有。（問
    ：為何被告表示你與他是男女朋友？）他有幻想症。（問：
    31日被告為何到你家？）他說要回帳給我，先發生第一次，
    我們經理有先跟他溝通了，所以當時我沒有任何預防心，之
    後他跟我回到我住處，但他那天並沒有回帳給我，那是藉口
    ，死賴在我家不走。（問：被告與你之間有無金錢糾紛？）
    只有公司簽帳而已。（問：31日那天，他用回帳理由去你家
    到甚麼時候？）約我打給我朋友，約中午的事，時間無法記
    那麼多，因事隔已久。（問：你之前說，他是從31日凌晨3
    點多到你家有作甚麼事情嗎？）說一些有的沒的，他問我說
    關於他對我是有感情，我說我把他當成哥哥，他惱羞成怒把
    我拖去房間，本來是在客廳，用拉的把我拖去房間，……，
    他要我自己脫衣服，我好像說天氣太冷，被告他把我上衣扣
    子解開，把我裙子掀開，當時我是在床上，他把我的內衣褲
    扯下來，之後他就強制性交。（問：剛有關脫衣服，偵訊中
    你說是你自己脫內衣、內褲的？）那時天氣冷，我說我要保
    留上衣裙子，他要我自己把內衣、內褲脫掉。（問：被告當
    時對你強制性交過程不想講，警詢、偵訊中你是否有陳述？
    ）有，可否以筆錄為準。（問：偵訊中你說被告有用他的生
    殖器進入你的陰道？）有。（問：被告是對你強制性交，你
    有無反抗？）我記得他用繩子把我綁著，成大字型。（問：
    綁在哪裡？）床上。他用繩子綁在門把、勾窗簾的掛勾。（
    問：綁的經過為何？）他把我的雙手反綁在我的背後，腳一
    邊綁在我房間門把，一邊是窗簾掛勾。（問：繩子是從哪裡
    來？）他自己帶來的，我看他從自己的口袋掏出來的。（問
    ：你被綁強制性交後，發生何事？）後來他死賴著不走，我
    打電話給我朋友，他去洗手間，我趁機傳簡訊給我朋友。（
    問：你不是綁在床上，你如何解開？）他強制性交完，幫我
    解開，之後他死賴在客廳不走。（問：被告幫你解開後，你
    跟被告後來是否有到忠明路的大潤發？）有，因為我肚子餓
    ，想趁機逃開。（問：你從你家跟被告出來的路上，有機會
    向外求救嗎？）他一直牽著我的手。（問：他去包便當時，
    你在哪裡？）他一直牽著我的手。（問：後來去買麥當勞是
    你要吃的，他去買時是你自己去排隊嗎？）他一直跟在我旁
    邊，連排隊結帳都在我旁邊。（問：那天去包便當、麥當勞
    ，你有無大喊求救？）我試著想求救，但他跟在我旁邊恐嚇
    我。（問：Ｂ女為何到你家？）因為我傳簡訊跟他求救。（
    問：除傳訊外，有無打電話給她？）好像是有打給她，她沒
    有接，我才傳簡訊。好像是她有接，但是因為被告在，所以
    我沒有辦法說，才傳簡訊，印象很模糊了。（問：你之前跟
    警察說，當時有打電話給Ｂ女要他過來你家拿東西？）應該
    是這樣，事發沒有多久又發生連接著來，而且事隔那麼久。
    （問：那時被告不是在你家嗎？）對，他那時好像去陽台還
    是去洗手間，我趁他去陽台或是洗手間時。（問：是否記得
    打電話或傳簡訊給Ｂ女，有無說那天早上被告對你做什麼事
    情？）我記得簡訊直接傳給她，請她過來救我等語（見原審
    卷第192至頁）。
  4.證人Ｂ女於警詢亦證稱：（問：警方提示被害人代號Ａ女真
    實姓名對照表，你是否認識？何關係？）我認識。她是朋友
    關係。（問：你於何時？何地？知悉Ａ女遭性侵害，請詳述
    。）我是於99年1月31日11時許，在家中休息時，接到Ａ女
    的電話，要我到她家拿東西，而我是跟Ａ女明明約定明（2
    月1日）才過去拿，所以我當時認為有異狀，又過了10分鐘
    左右，Ａ女又打電話給我，她以微弱音調說:「她在居住處
    所遭性侵害，要我到她家去救她」，我一聽到求救，馬上前
    往Ａ女的住居住處，當前往途中又接到Ａ女傳給我求救簡訊
    ，但我因簡訊過多，已覆蓋刪掉了。（問：你於何時？到達
    Ａ女居住處，當時加害人是否在現場？）我於99年1月31 日
    12時許到達Ａ女居住處門口時，當時聽到Ａ女好像在向人求
    饒聲音，我就敲門請她們開門，但都沒開門讓我進去，直到
    我用手機撥打Ａ女手機，請她開門，當時才由Ａ女開門請我
    進去，當我進入時，發現我認識的「小羅」男子在裡面，「
    小羅」先跟我打招呼，就進入廁所（未關門）後，當時Ａ女
    背對著「小羅」就用手向比110手勢，示意要我向警方報案
    ，……。（問：Ａ女有否對你講遭性侵害經過？）當「小羅
    」離去後，Ａ女很害怕跟我說:「太恐怖了，要向警方報案
    」，Ａ女並沒有向我詳細說過遭性侵害經過，但我見他很害
    怕樣子，就陪她欲向警察機關報案，當開車前往機察機關途
    中，Ａ女發現「小羅」紅色汽車跟蹤，我們就向最近的台中
    市警察局第二分局報案等語（見警卷第32至33頁）。
  5.而證人Ａ女上開所證稱遭被告性侵害過程中，曾為被告綑綁
    手腳等情，亦與行政院衛生署臺中醫院99年1月31日所開立
    之受理疑似性侵害事件驗傷診斷書所載：檢查結果（參考第
    二頁之驗傷解析圖）為兩手腕、兩腳綁傷相符（詳偵卷證物
    袋）、且有Ａ女手部、腳部，因遭綑綁而有明顯紅色細條狀
    瘀傷綁痕照片（見警卷第88頁至第90頁）在卷可稽，復有被
    害人Ａ女居處之照片、監視器翻拍照片附卷可參（見警卷第
    77至88頁、第62至68頁）。是證人Ａ女上開所述，該次性行
    為係違反其意願等情，自堪採信。被告此次與Ａ女之性行為
    ，乃為違反Ａ女意願之強制性交行為，應可認定。
  6.至於Ａ女所證述關於被告曾持室內剪刀威脅，及遭被告拍裸
    照等情，此部分均為被告所堅決否認，本院認為：剪刀相片
    1張（見警卷第61頁），僅得證明該處或有剪刀存在之事實
    ，並無法直接推定被告確有持剪刀犯案之事實，且除Ａ女之
    指述外，並無其他證據得以佐證被告確實有持剪刀為威逼Ａ
    女與之為性行為或拍攝Ａ女裸照之事實，此部分證據尚有所
    不足，應為有利被告之認定。
  (四)被告之辯護人為被告辯護不予採信之理由：
  1.被告之辯護人為被告辯稱：Ａ女對受性侵過程之描述前後顯
    有不同，且Ａ女於遭受性侵害後卻與被告一同下樓至鄰近大
    潤發買便當及麥當勞，但Ａ女從未向他人求救或有任何異狀
    ，Ａ女所言顯不實在：
  (1)Ａ女於警詢、偵訊 及審理對於受性侵之過程描述顯有出入。
  (2)Ａ女對當日如何去大潤發之過程描述前後不同，之前說是被
    告開車載她去，之後說是走路去大潤發，然後被告一直牽著
    他的手，說詞顯有前後之矛盾不合理之處。
  (3)99年1月31日上午10時31分電梯內之監視錄影畫面（即Ａ女
    描述遭受性侵後）可知，Ａ女之神情、態度皆無任何異狀，
    更在電梯中背對被告整理頭髮，然後與被告至鄰近大潤發附
    近買便當及麥當勞，且於同日上午10時54分，Ａ女又與被告
    返回其住處，兩人並一前一後進入大樓電梯中，當時Ａ女皆
    無任何異樣，神色態度皆相當自然平和，若Ａ女確實遭受被
    告性侵害，又為何跟隨其下樓買午餐？且被告還先買完便當
    之後再陪Ａ女去買麥當勞，若Ａ女係遭被告性侵而感到相當
    害怕，則Ａ女其實有非常多的機會可以向他人求救或逃脫，
    但Ａ女神色自然地再隨同被告返回其住處，且並無於外出之
    際趁機向他人求救之行為，Ａ女之行為實與一般遭受性侵害
    被害者反應過異等語。
  2.經查：
  (1)性侵害犯罪案件因具有隱密性，通常僅有被告及被害人2 人
    在場，已不免淪為各說各話之局面，本件即係如此情形，惟
    經比較上開客觀之相片、驗傷診斷書等證據，本院認為Ａ女
    所述經過情形與上開證據相符，較被告辯稱：沒有用繩子綁
    云云為可採（見警卷第6頁、偵卷第37頁、原審卷第234頁）
    。
  (2)再Ａ女之陳述雖有部分稍有前後不符或記憶不清之處，究竟
    何者為可採，法院仍得本其自由心證予以斟酌，非謂一有不
    符或矛盾，即應認其全部均為不可採信；茍其基本事實之陳
    述與真實性無礙時，非不得予以採信（最高法院74年臺上字
    第1599號判例意旨可資參照）。況人之記憶有限，並不能像
    錄影機一樣就各個重要及不重要之細節均能詳細記憶，人常
    僅能記憶其較注意，且認為較重要之部分，惟縱使當下有所
    記憶，惟事後常隨常隨時間之經過而有所遺忘，在被害證人
    希望忘掉此不愉快之記憶而非一再重覆背誦案發經過之情況
    下，自不能期待證人刻意記憶各項細節，且能長時間記憶，
    以備偵查及審理時無論就重要之點及細節部分均能為完全一
    致之證述。本件證人即被害人Ａ女案發時面對遭綑綁之侵害
    ，當時心中之恐懼與無助，不難想像，事後內心創傷之大，
    潛意識中想淡忘上開痛苦記憶，因而無法明確記憶案發細節
    ，實符常情（見原審卷第109頁、第191頁、第194頁）。且
    Ａ女於100年7月22日原審審理作證時即證稱：（問：你於警
    詢、偵訊你於去年下班，被告有攔下你載你到神岡鄉墓地，
    請敘述？）請以我警詢、偵訊中所述為準，因為事隔已久，
    我無法記得清楚。（問：你於警詢、偵訊中說被告威脅你脫
    衣服時間與現在所述不同，你是否有記錯？）發生一次之後
    ，他又馬上犯案，所以我有些會混亂掉。（問：你對第一次
    、第二次事發時間是否記得清楚？）已經過那麼久了，這種
    不光榮的事，不會記這麼多。《提示警卷第22、23頁》因時
    間太久，我無法歸類哪一次，…。（問：告知證人警詢及偵
    訊筆錄關於27及31日過程內容及要旨，是否有印象？）有，
    我剛才混在一起了等語（見原審卷第190頁正面、191頁正面
    ），又Ａ女於原審審理作證時間為100年7月22日，而案發時
    間係在99年1月31日至同年月2月8日，二者相距有1年5月餘
    ，以人之記憶而言，實不可謂不久，再Ａ女於檢察官問其是
    如何遭受強制性交之問題時，Ａ女回答「是否跳過」，並表
    示「可否以筆錄為準」等語，足認Ａ女潛意識中想淡忘上開
    痛苦記憶，而不願再去回想，是以證人Ａ女事後所為證述或
    回憶難免略有模糊之處，當不得因指訴之細節稍有不同或不
    復記憶，即認渠證言不足採信。又Ａ女當日如何去大潤發之
    過程，似非遭受性侵害之重點，此部分描述縱有前後不同，
    亦可能因時間之經過，且非Ａ女記憶之重點，故前後有所不
    同，惟仍不足以此推認Ａ女係自願與被告發生性關係，而非
    遭受性侵害。
  (3)再者，遭性侵害之被害人未立即向外求救之原因頗多，或因
    名節之考量、或係因與加害人間有特殊關係，或係遭被告挾
    持威逼、或因自身害怕、或因苦無適當時機、或因認報警仍
    無法解決兩人間之糾葛等等，自不能僅因為被害人未能及時
    向外求救，即逕行認定被害人是自願與加害人發生性行為。
    是否違反意願而為性行為，仍應依其他證據為認定，是本院
    認為被告及辯護人上開所辯無可採信。
  (4)又當日上午10時31分電梯內之監視錄影畫面（即Ａ女描述遭
    受性侵後），Ａ女縱在電梯中背對被告整理頭髮，然此可能
    因電梯係住戶往來之空間，Ａ女希望能服裝儀容整齊外出，
    而在電梯內整理頭髮並無何與常情有違之處，且被告係要求
    Ａ女與其交往，此情形與遭陌生人或他人強制性交或妨害自
    由之情形並不相同，且Ａ女亦知悉被告就在其身旁，其在當
    時亦無任何逃離之機會，故Ａ女亦斟酌當時主、客觀之情形
    ，而選擇於前往大潤發量販店內之麥當勞購買午餐返回Ａ女
    居所後，趁被告不注意之際以行動電話撥打及傳簡訊予友人
    Ｂ女求救，Ｂ女聞訊亦隨即趕往Ａ女住處，被告因見Ｂ女前
    來，只得選擇離去Ａ女住處，自不以Ａ女在電梯內整理頭髮
    ，並與被告至鄰近大潤發附近買便當及麥當勞後又返回Ａ女
    住處而未對外求救，又Ａ女於電梯內神色態度皆相當自然平
    和，即認Ａ女並未遭被告強制性交。又若Ａ女確未遭被告強
    制性交，則Ａ女又何需趁被告不注意之際以行動電話撥打及
    傳簡訊予友人Ｂ女求救，而Ｂ女聞訊亦隨即趕往Ａ女住處。
  (五)綜上所述，本院認為被告於99年1月31日，在Ａ女住處與Ａ
    女所發生之性行為，係違反Ａ女之意願所為，惟並非持足供
    凶器使用之剪刀犯之，乃單純之強制性交，此部分犯行應可
    認定。
四、犯罪事實欄四即99年1月31日強制行為部分：
  (一)訊據被告固坦承於99年1月31日12時許，確有與Ａ女發生爭
    執，並將Ａ女住處鑰匙及感應扣帶走之事實不諱，惟矢口否
    認有何妨害他人行使權利之犯行，辯稱：伊係因不知Ａ女之
    鑰匙及感應扣與伊鑰匙扣在一起，才誤將Ａ女之鑰匙及感應
    扣一起帶走，伊並無妨害Ａ女行使權利之意思云云。
  (二)被告於上開時、地，以犯罪事實欄四所載之強暴方式將Ａ女
    之鑰匙及感應扣強行取走，而妨害Ａ女使用權利之事實，業
    據證人即告訴人Ａ女分別於警詢、偵訊及原審審理時證述明
    確，證人Ａ女分別證述如下：
  1.證人Ａ女於99年1月31日警詢證稱：之後我們就去大潤發的
    麥當勞買東西回家吃，回家後我騙他說我今天已經跟朋友約
    好要來我家拿東西，他叫我打電話跟朋友改約其他時間，我
    就打電話給我朋友說叫她等一下過來我家拿東西，我朋友在
    電話中發現我有異狀，她就跟我說她等一下會過來，我就趁
    羅宗相不注意時，傳簡訊給我朋友（簡訊內容:你現在可以
    趕快過來救我嗎），後來我朋友來了，我趁羅宗相在廁所用
    手勢跟我朋友比110表示等一下要陪我去報警，之後羅宗相
    上完廁所拿了我的鑰匙及大樓感應器，走出門走到電梯前，
    當時我朋友還坐在客廳裡，我就衝出去叫他把鑰匙及大樓感
    應器還我，他說到樓下再講，到了一樓走出大樓出入口，他
    又叫我打電話叫我朋友離開，……，我說我手機沒拿下來，
    他叫我用他的手機打電話給我朋友叫他離開，我就藉機用力
    地把他的手機丟出去，然後我就馬上從一樓往地下一樓的管
    理室跑，叫管理員不要讓找我的人進來，接著我就回家叫我
    朋友陪我去第二分局永興所報案等語（見警卷第17至18頁）
    。
  2.證人Ａ女另於偵訊時證稱：（問：Ｂ女來之後，如何處理？
    ）Ｂ女來了之後，羅宗相就把我的鑰匙及感應器拿走，往門
    外走去，我馬上衝到電梯，叫他把鑰匙、感應器還我，羅宗
    相跟我說如果我要拿回鑰匙、感應器的話，就跟他下樓，我
    跟羅宗相在電梯裡拉扯，Ｂ女也有跑出來看，羅宗相可能是
    覺得把我的貼身物品拿走，我就要聽他的。（問：你住處大
    樓的停車場在幾樓？）B2、B3，我的停車格在B2。（問：當
    時走到1樓後，你是否就藉機使用羅宗相的手機，再將他的
    手機丟出去，你就往Bl的管理室跑？）是，我想說這樣丟，
    他手機裡的照片會壞掉，我就往B1管理室跑，我跟管理員說
    不要讓找我的人進來，但是我沒有跟他說發生何事。（問：
    你當天有無跟管理員求救？）沒有，因為管理員嘴雜，我怕
    這件事被公開。（問：你上樓之後，是否才請Ｂ女跟你去警
    局報案？）是。（問：1月31日當天羅宗相有無將你的鑰匙
    及感應扣還給你？）當天晚上6點40分左右，他有拿鑰匙及
    管理扣給我們管理室，請管理員轉交給我，並且傳簡訊跟我
    講等語（見偵查卷第28頁）。
  3.證人Ａ女於原審審理時證稱：（問：後來Ｂ女到你家，你有
    無說早上被告跟你之間發生何事？）有。我記得她好像到我
    家，我開門後，嫌犯看情況不對，把我放在客廳櫃子的家用
    鑰匙拿去，我追到電梯要把鑰匙拿回來，我朋友也跟在我身
    後，我搶完鑰匙之後，到我們住處一樓，在中庭時我把他的
    電話丟向中庭，他去撿電話時，我趁機從管理室到我住處。
    （問：《提示警卷第69-73頁》監視器畫面是否就是你與被
    告搶鑰匙時？）對。（問：72頁電梯外面的人是否為你朋友
    ？）是我朋友。（問：為何你朋友在電梯外面看你們而已沒
    有什麼動作？）她個性比較膽小，當時她也嚇壞了。（問：
    你之前於警詢、偵訊時有說，搶完鑰匙把被告手機丟出去後
    ，你有跑到地下管理室？）我說不要讓找我的人進來，之後
    先回到住處，之後與我朋友去報案，因為我朋友還在我住處
    。（問：你知道被告為何在你家為何拿你鑰匙？）他要控制
    我吧。（問：要去大潤發是如何過去的？）走路過去的沒有
    開車。（問：走路過去時、你家鑰匙是誰帶著？）他帶著。
    （問：回來你家鑰匙，被告有無放到你家桌上或是櫃子？）
    我記得是放在櫃子，我朋友來時他又搶過去。（問：被告把
    鑰匙搶走，你有無看到你家鑰匙是單獨一串還是跟被告鑰匙
    串在一起？）我真的忘了。家用鑰匙與車用鑰匙是分開的，
    也不可能讓他把他的鑰匙與我的鑰匙串在一起，我們純粹是
    客人關係等語（見原審卷第194至195頁）。
  (三)證人Ｂ女於警詢亦證稱：（問：你於何時到達Ａ女居住處，
    當時加害人是否在現場？）我於99年1月31日12時許到達Ａ
    女居住處門口時，當時聽到Ａ女好像在向人求饒聲音，我就
    敲門請她們開門，但都沒開門讓我進去，直到我用手機撥打
    Ａ女手機，請她開門，當時才由Ａ女開門請我進去，當我進
    入時，發現我認識的「小羅」男子在裡面，「小羅」先跟我
    打招呼，就進入廁所（未關門）後，當時Ａ女背對著「小羅
    」就用手向我比110手勢，示意要我向警方報案，而此時，
    「小羅」察覺有異，就順手拿了Ａ女房間鑰匙及大樓感應器
    要離去，當「小羅」到電梯口時，Ａ女衝出跟「小羅」索取
    房間鑰匙及大樓感應器，但「小羅」未還給她，「小羅」見
    我在旁，就與Ａ女到樓下，不要我在旁觀看，再來我就不清
    楚了等語（見警卷第32頁至第33頁）。
  (四)又被告於警詢中即供稱：「因為當天（99年1月31日12時5分
    ）我們因為財務糾紛發生爭吵，我見她朋友來找她，我就藉
    口要離開，在電梯內她為了要拿回家中的鑰匙發生爭吵及拉
    扯，接著我們2人搭電梯至1樓時，她叫我鑰匙還她，我不肯
    還她，她便拿我的手機砸向地上，我一氣之下就將她的鑰匙
    及感應器帶在身上開車離去」等語（見警卷第8頁），並有
    行動電話翻拍照片在卷可參（見警卷第75頁），是以被告已
    於警詢時明白表示當時與Ａ女發生爭執的原因，是因為Ａ女
    要求還鑰匙，而被告不肯，而Ａ女因為將被告的手機砸向地
    上，所以被告才將Ａ女的鑰匙及感應扣帶走等情。且依卷附
    99年1月31日12時5分被告與Ａ女拉扯之電梯監視錄影翻拍照
    片（見警卷第69頁至第74頁），明顯可見Ａ女與被告2人在
    電梯中有互相爭執拉扯之肢體衝突動作，乃被告竟於偵查、
    原審及本院審理中均翻異前詞，而諉稱：Ａ女只是搶鑰匙，
    不知道Ａ女的鑰匙扣在自己的鑰匙上云云，實無可採信。
  (五)綜上事證，足認被告於99年1月31日12時許，以取走Ａ女住
    處鑰匙及感應扣方式，妨害Ａ女使用該物之權利，此事實應
    可認定。
五、犯罪事實欄五即99年2月7日剝奪行動自由行為部分：
  (一)訊據被告固坦承有於上開時、地敲破Ａ女之自小客車車窗，
    並進入Ａ女的車內之事實不諱，惟矢口否認有何妨害Ａ女行
    動自由之犯行，辯稱：此期間被告還搭載Ａ女至曾國祥住處
    借錢，及至東勢與郭心玫、郭益勝見面，當時均係由被告單
    獨下車，若Ａ女確遭被告剝奪行動自由，為何未趕緊下車向
    他人呼救云云。
  (二)被告於上開時、地，以鐵製扭力扳手敲破Ａ女自小客車駕駛
    座車窗後，即將Ａ女推往副駕駛座，於見Ａ女緊急撥打行動
    電話向吳敏男小隊長求救時，即強力拉扯Ａ女頭髮，扣留Ａ
    女之手機及包包，並駕駛Ａ女之自小客車沿途恐嚇Ａ女，將
    Ａ女載往他處，而妨害Ａ女行動自由之事實，業據證人即告
    訴人Ａ女分別於警詢、偵訊及原審審理時證述明確，證人Ａ
    女分別證述如下：
  1.證人Ａ女於警詢證稱：我昨天晚上大概19時50分許出門，就
    看見他們車子（4209-WH）尾隨在我的車子後面，直到太原
    路二段與大德街口，他們直接超車攔截到我的車子前面，嫌
    犯（羅宗相）就拿修車鐵製工具敲破我的左前方車窗玻璃，
    接著直接強制打開車門，將我往副駕駛座推，然後他朋友就
    直接開車離去，他就扯住我頭髮並把我的頭部往下壓，讓我
    看不清楚外面的情形，到臺中縣雅潭路和崇德路口時，他就
    硬搶奪走我的手機和包包，為了怕我與外界聯繫逃跑，沿途
    中他一直用言語恐嚇我：「如果你亂動我就讓你死，使我心
    生畏懼，所以我就不敢有所行動，等到我可以看清楚所在地
    時，已經到東勢山上了，（我不太清楚詳細地址），他又接
    著恐嚇我：「我早就已經在這裡選好地方，要把你埋在這裡
    」、「你這麼愛死我就讓你死」、「你如果下車，我就讓你
    死」...等語（見警卷第25頁）。
  2.證人Ａ女另於99年2月日偵訊時證稱：（問：2月7日當天發
    生經過為何？）我出門準備上班，羅宗相又開車尾隨我，後
    來他開車在太原路與大德街附近將我攔下來，他拿1支約3、
    40公分的修車工具把我駕駛座的車窗打破，並把我強推到我
    車子的副駕駛座，當時羅宗相車上有另外一名男子曾國祥（
    音譯），就開羅宗相的車子離去。（問：羅宗相上車之後，
    是否把你的手機及包包搶走？）是，他把我手機拿走後就馬
    上關機。（問：羅宗相在開車途中，是否有恐嚇你，如果你
    亂動，就要讓你死？）有，他並扭著我的頭髮，把我往下壓
    ，不讓我看外面的路。（問：後來你怎麼知道是開到東勢的
    山上？）因為他沒有一直壓我，放開手時，我有看到指標是
    東勢的山上。（問：後來羅宗相是否有恐嚇你說「我早就已
    經在這裡選好地方，要把你埋在這裡，你這麼愛死，我就讓
    你死，你如果下車，我就讓你死」等語？）有。（問：在2
    月7日晚上一開始搶走的你包包、手機，之後有無還你？）
    包包他是丟在我的車上，我載他回到他家巷口時，他也沒把
    我的手機、包包拿走。（問：羅宗相有無強盜你手機、包包
    的意思？）沒有，他只是要藉此控制我等語（見偵查卷第28
    至30頁）。
  3.證人Ａ女於原審審理時證稱：（問：99年2月7日晚上你開車
    去上班時發生甚麼事？）有印象。從地下室開車出來在路上
    ，之後看到壹台車子尾隨我的車後，我先繞路，先到永興街
    口的警察局，他直接超車把我車子攔下來，我還來不及倒車
    ，他下車拿出修理車子的扳金做的、長條狀的東西，金屬的
    工具，把我的車窗敲破，他車內也有他的朋友，坐在副駕駛
    座，他就用他的手心手背把碎玻璃整個敲破，把我的中控鎖
    拿起來，把我推向副駕駛座，把我的電話搶去，被告直接上
    我車子用他的手把我的頭往下壓。（問：2月7日到2月8日凌
    晨時你有無打電話給臺中第四分局偵查隊長，是哪個過程中
    打的？）他要敲我車窗玻璃時，我馬上就打了，我是用手機
    撥的。（問：你手機為何會有偵查隊長的電話？）2月7日敲
    玻璃之前，我就有去報案了，吳小隊長要我把他的電話記下
    來。（問：你那天有順利與吳小隊長說到電話嗎？）我有跟
    他說，他好像聽不清楚，我說沒有幾句，電話就被嫌犯搶走
    ，我趁他與我有爭執時，我把電話拿到我背後按播出，小隊
    長好像有錄音起來，事發隔天做筆錄，他們有播錄音給我聽
    ，他那時有按電話錄音起來。（問：從2月7日晚上被告把你
    載走，過程中有無打電話給你們經理陳芬櫻？）有，我說經
    理我要請假，是在山區的時候，他已經挾持我之後的事。（
    問：被告有說要做什麼事嗎？）說要讓我死，如果沒有照他
    的話做，要讓我死這樣。（問：本來有一個他的朋友在被告
    車上？）他叫他朋友先把被告車子開走。他敲的時候車子還
    停在旁邊，他好像是先打開副駕駛座玻璃。（問：被告把你
    載到哪裡？）山區等語（見原審卷第195頁）。
  (三)而證人吳敏男於偵查中亦證稱：（問：本件被害人Ａ女在99
    年1月27日報案時是否由你受理？）不是，2月7、8日是由我
    受理，1月27日Ａ女在婦幼隊做筆錄時，有提到槍砲的部分
    ，婦幼隊有跟我們分局偵查隊聯絡，我有跟Ａ女聯絡過，有
    瞭解一下槍砲部分的案情，但還沒做筆錄，就發生2月7、8
    日的事。（問：99年2月7日晚上8點左右，Ａ女有無打電話
    跟你求救？）有，她第1通撥過來時，只有喊出她被押，就
    斷線了，所以等她第2通撥過來時，我就馬上錄音，在警卷
    中的錄音譯文，就是當時所錄下來的。（問：當時妳可以判
    斷Ａ女遭受何事嗎？）應該可以判斷她遭受人身自由的拘束
    或攻擊，但尚無法判斷被告是誰。（問：之後你們如何處理
    ？）我就回隊裡調動員警，去Ａ女陳述過1月27日及31日案
    發的神岡鄉公墓及Ａ女任職的KTV查訪，神岡及KTV都沒有找
    到Ａ女，後來透過KTV負責人陳芬櫻，有聯絡到羅宗相的妻
    子，請她到KTV來，他太太當時跟我們說Ａ女跟羅宗相在一
    起，安全不用擔心，我們有問她怎麼知道，她說羅宗相有撥
    電話回來，後來我們請她太太聯絡羅宗相確認被害人所在，
    或請羅宗相把被害人帶回來，她太太有嘗試聯絡羅宗相，但
    都沒有聯絡上。（問：後來Ａ女是如何跟你聯絡上？）99年
    2 月8日凌晨Ａ女有打電話給陳芬櫻，說羅宗相要載她回KTV
    ，我們去KTV等，但羅宗相沒有出現，後來Ａ女有打電話給
    陳芬櫻，確定她已經平安脫身了，我們才離去，我有請陳芬
    櫻跟Ａ女聯繫，請她回來的話跟我們電話聯絡，我們在安排
    時間作案情的瞭解及筆錄製作，後來Ａ女有打電話跟我聯絡
    ，並約時間過來做筆錄等語（見偵卷第49頁至第50頁），且
    吳敏男當時錄音之電話譯文內容為：
    Ｂ（按即Ａ女）：幹什麼
    Ａ（按即被告）：電話給我
    Ｂ ：拜託你阿
    Ａ：電話給我
    被害人Ａ女慘叫聲 
    Ｂ：我電話關機了啦
    Ａ：電話給我啦
    被害人Ａ女慘叫聲 
    Ｂ：不要拉我頭髮啦
    Ａ：電話給我
    Ａ：你聽有某
    Ｂ：我電話關機了啦 
    Ａ：電話給我、妳聽有某
    被害人Ａ女慘叫聲 
    電話斷線（見警卷第55頁），足認Ａ女於看到被告持鐵製扭
    力扳手欲敲破Ａ女自小客車車窗時即撥打行動電話與吳敏男
    小隊長求救，惟被告即持鐵製扭力扳手擊碎Ａ女車窗，並進
    入車內控制Ａ女之座車，又拉扯Ａ女之頭髮，欲奪走Ａ女之
    行動電話，以防止Ａ女與外面聯絡，。
  (四)另證人曾國祥於原審審理中亦證稱：當日我與羅宗相在加油
    站，車子突然動我就醒了，被告開車去追那個女的她開的車
    ，追到十字路口應該是停紅燈，兩台車並行停下來，被告下
    車就上那個女的車，然後他們就開車走了，我還在羅宗相車
    上，我就把羅宗相的車開回去我家等語（見原審卷第231頁
    ），並有Ａ女車輛遭毀損之相片（見警卷第91至94頁）在卷
    可稽，復有扣案之鐵製扭力扳手1支可資佐證，是以被告開
    車載曾國祥尾隨Ａ女座車，並於路口Ａ女等停紅燈時，下車
    持扭力扳手將Ａ女車窗敲破，再上Ａ女之自小客車後，由曾
    國祥將被告原駕駛之自小客車開走之事實自可採信。至於證
    人曾國祥所證未看到被告帶任何工具云云，此與被告所述及
    證人Ａ女之證述不符，並與上開相片、扣案物品等客觀證據
    相違，是以證人曾國祥此部分證述顯與事實不符，而不足採
    信。
  (五)又證人陳芬櫻於偵訊中證稱：2月7日晚上10、11點左右，Ａ
    女打電話到店裡，跟我說，「瘋子（指羅宗相）又把我帶走
    ，我今天來不及去黎明拿藥，所以妳自己去黎明拿藥」，我
    就知道她的意思是指要叫我去幫她報案，因為前幾天我有因
    Ａ女的案子到黎明路上的四分局做筆錄，我就打電話報警，
    後來我找到前幾天幫我們做筆錄的偵查佐，我跟他說Ａ女出
    問題了，他們跟我確認後，就派人去Ａ女的住處找，沒有找
    到人，2月8日凌晨Ａ女有再打電話給我，她說她要從公司回
    去了，她說她今天沒辦法上班，她明天會準時上班，我就問
    她是否羅宗相在她車上，她說是，我就跟她說想辦法把羅宗
    相帶回來，她跟我說好，馬上回去，但是她沒有馬上回來，
    我們等了很久，她都沒有回來，電話也都不通，等到2月8日
    凌晨2、3點，Ａ女又打電話給我，她說她載羅宗相回他家巷
    子口，再回公司，等到Ａ女回到公司，Ａ女跟我說羅宗相有
    把她帶去東勢，不讓她看路標，在Ａ女回到公司之前，羅宗
    相的太太有打電話到我的手機，她自稱是羅宗相的太太，她
    問我找她老公作什麼，我跟她說，我們小姐可能被她老公帶
    走，她就跟我說，她剛剛有跟羅宗相通電話，有聽到女孩子
    的聲音，所以她安全沒有問題，後來羅宗相的太太跟她大舅
    子有到我們KTV，警察也在場等語（見99年度偵字第4091 號
    卷第51至52頁），足認Ａ女於遭被告妨害自由期間，亦有打
    電話給證人陳芬櫻，說其遭被告帶走，並要證人陳芬櫻幫其
    報警，又說被告有把她帶去東勢，不讓她看路標。
  (六)被告對於上開時、地攔停Ａ女之自小客車，並持鐵製扭力扳
    手敲破Ａ女之自小客車駕駛座車窗之事實坦承不諱，惟以前
    詞置辯，否認有剝奪Ａ女行動自由之犯行，然本院認為：
  1.本件被告開車載曾國祥尾隨Ａ女座車，並於路口Ａ女等停紅
    燈時，下車持鐵製扭力扳手將Ａ女車窗敲破，再強行上Ａ女
    之自小客車，Ａ女看到被告持鐵製扭力扳手欲擊破車窗時，
    內心感到恐懼萬分，即撥打行動電話與吳敏男小隊長求救，
    被告則一直強力拉扯Ａ女之頭髮，欲奪走Ａ女之行動電話，
    惟此時被告已敲破車窗並進入車內，被告為防止Ａ女與外界
    聯繫，且於行動電話錄音中並陸續有Ａ女之慘叫聲，並於不
    久電話即遭切斷，被告即駕駛Ａ女之自小客車將Ａ女載往他
    處之情狀以觀，足認被告顯係基於剝奪Ａ女之行動自由而為
    上開以鐵製扭力扳手擊碎車窗並進入車內控制Ａ女之自小客
    車及搶下Ａ女之行動電話以免Ａ女與外界聯繫之行為，而非
    僅如被告所稱其當天有毀損Ａ女自小客車之車窗及與Ａ女拉
    扯並發生爭吵而已。
  2.至於原審雖以被告是否有壓下Ａ女頭部、取走Ａ女手機、或
    出言恐嚇Ａ女之行為，此部分為被告堅決否認，而此部分除
    Ａ女陳述外，並無其他證據可為佐證，無法形成被告必然有
    為此部分犯罪行為之心證，應為被告有利之認定，惟本院依
    上開證人吳敏男小隊長之證言及吳敏男小隊長於與Ａ女於案
    發當時通話所錄下之電話譯文顯示，被告顯然一直要Ａ女關
    機並欲搶下Ａ女之行動電話，惟遭Ａ女抗拒，然被告卻一直
    不肯罷休，故電話中亦不時傳來Ａ女之慘叫聲，顯足認被告
    一直欲取下Ａ女之行動電話，以達斷絕Ａ女與外界之聯繫，
    又證人陳芬櫻亦證稱其有接到Ａ女之電話，說其遭被告帶走
    ，並要證人陳芬櫻幫其報警，又說被告有把她帶去東勢，不
    讓她看路標。又依卷附澄清綜合醫院中港分院99年2月8日開
    立之受理疑似性侵害事件驗傷診斷書記載：檢查結果Ａ女確
    受有「頭背項部紅腫約1X1cm共壹處、左手背咬傷約3X4cm、
    右手背咬傷約3X4cm共兩處等情（見偵卷證物袋），上開Ａ
    女頭背項紅腫之傷害亦與證人Ａ女所證述其頭部遭被告強力
    壓下相符，而兩手手背遭咬傷之傷痕亦與Ａ女中途遇警求救
    而遭被告咬傷之情形相符。又遭控制行動自由之人亦常遭歹
    徒遮蔽眼睛或不讓其看路標，並恐嚇如不乖乖就範，就會有
    如何之場，以免被害人認出周圍環境或有趁隙逃逸之危險，
    故依被告係以擊碎Ａ女車窗並強行進入Ａ女車內，再搶下Ａ
    女正與他人聯繫之電話等一連串強暴行為以妨害Ａ女行動自
    由之手段以觀，證人Ａ女一再證述被告有壓下Ａ女頭部及出
    言恐嚇Ａ女，及參酌若非Ａ女當日確遭此對待，當無於99
    年6月4日與被告和解之後仍於原審為此不實情節之證述而故
    意誣陷被告之理，是以被告此部分之辯解顯不足採信。
  (七)被告之辯護人為被告辯護不予採信之理由：
  1.被告之辯護人為被告辯稱：
  (1)事發後被告有搭載Ａ女至被告朋友曾國祥住處，且當時係由
    被告單獨下車向曾國祥借款1000元，若當時Ａ女確遭被告剝
    奪行動自由並遭受性侵害，為何未趕緊下車向他人呼救。
  (2)被告開車載Ａ女至東勢鎮與被告太太郭心玫、小舅子郭益勝
    見面，當時被告與郭心玫、郭益勝談話甚至發生拉扯時，Ａ
    女則在旁邊整理頭髮，且當郭心玫對Ａ女提出妨害家庭告訴
    時，Ａ女甚至態度強硬回應你誰是誰非也沒有搞清楚，是你
    老公欠我公司債，但是你老公說我欠他感情債，全公司的人
    都知道他對我電話騷擾，大家都知道，你還要不要臉等語。
  (3)被告並未於99年2月7日剝奪Ａ女行動自由，否則於Ａ女遭挾
    持期間內，被告曾搭載Ａ女與曾國祥、被告之配偶郭心玫及
    小舅子郭益盛見面，但Ａ女卻未呼救，告知其遭受控制之情
    事，顯與常理不符。
  2.經查：
  (1)曾國祥係被告之友人，郭心玫係被告之配偶，郭益勝係被告
    之小舅子，Ａ女縱於當時遭妨害自由，惟其當不致於會認為
    其若向曾國祥、郭心玫、郭益勝等人表示其遭被告妨害自由
    ，曾國祥、郭心玫、郭益勝等人即會幫Ａ女講話，且被告即
    會聽曾國祥、郭心玫、郭益勝等人之勸說而放Ａ女走，故Ａ
    女於此情況下當不致採取行動以便恢復行動自由。且Ａ女係
    被強制載至該地，其對當地地形並不了解，又係夜晚，若貿
    然逃跑亦增加因惹怒被告所造成之生命危險。再Ａ女於遭被
    告妨害自由時，應在何時向何人求救，此係Ａ女所應深思及
    衡量當時一切情況始為決定，否則冒然為此求救行為有時反
    而惹怒被告，並亦可能因Ａ女此不智之求救舉動而使自己遭
    受更大的傷害或不幸。
  (2)被告告知其配偶郭心玫其正在與Ａ女交往，郭心玫聞言乃稱
    要對Ａ女提出妨害家庭告訴，而Ａ女自覺其係遭被告騷擾，
    何來妨害家庭，故Ａ女遇此情況，本即應嚴詞反駁以表示自
    己之立場，而Ａ女縱使態度強硬回應：你誰是誰非也沒有搞
    清楚，是你老公欠我公司債，但是你老公說我欠他感情債，
    全公司的人都知道他對我電話騷擾，大家都知道，你還要不
    要臉等語，自不得以Ａ女對郭心玫此番嚴詞回應，即推認Ａ
    女並未遭被告剝奪行動自由。
  (八)綜上所述，被告辯稱並未妨害Ａ女行動自由云云，顯係事後
    卸責之詞，不足採信，本件被告此部分妨害自由之犯行事證
    已臻明確，其此部分犯行堪予認定
六、犯罪事實欄六強制性交部分：
  (一)訊據被告固坦承有於上開時、地與Ａ女有上開性行為之事實
    不諱，惟矢口否認有何強制性交之犯行，辯稱：那天是我們
    把事情講開之後，Ａ女自願與我發生性關係云云。
  (二)被告於上開時、地，以犯罪事實欄六所載之強暴方式對Ａ女
    強制性交之事實，除有案發現場之照片（見警卷第99至101
    頁=) 外，並業據證人即告訴人Ａ女分別於警詢、偵訊及原審
    審理時證述明確，證人Ａ女分別證述如下：
  1.證人Ａ女於警詢證稱：他就在副駕駛座直接先脫掉我的衣服
    ，用手摸我的胸部，親吻我的嘴巴及胸部，接著他就脫下他
    的褲子及內褲，然後再脫下我的褲襪和內褲，他就以他的陰
    莖插入我的陰道抽動，直到射精在我的體內（全程無戴保險
    套）；隔了大約半個小時許，這當中他持續用言詞恐嚇我，
    要我聽話，接著又再對我性侵害第二次，他就在副駕駛座直
    接先脫掉我的衣服，用手摸我的胸部，親吻我的嘴巴及胸部
    ，接著他就脫下他的褲子及內褲，然後再脫下我的褲襪和內
    褲，就以他的陰莖插入我的陰道抽動，直到射精在我的體內
    （全程無戴保險套）；之後他把車開下山去找他朋友曾國祥
    （同音），沿途他仍舊用手壓住我的頭部，讓我看不清楚路
    況，有一段路他手放掉，我看到警車急忙用雙手按喇叭，結
    果他用嘴巴咬住我的雙手背(附診斷證明)，我又用右腳踏喇
    叭並喊叫「救命」，這時警察聽到馬上衝下車追趕我們的車
    子，但仍讓他加速逃逸得逞，5分鐘後就到他朋友家了，他
    跟他朋友曾國祥（同音）拿了1000元就離開，接著到了東勢
    鎮，見到他老婆及小舅子，他仍舊限制我的自由不讓我離開
    ，最後還因為一點口角被他打了一巴掌，小舅子就勸犯嫌應
    該放我自由，否則罪更重，他不予理會直接開車離開，開往
    石崗（我有看到石崗水壩的指標）的山上，他就說：「以後
    再不接我的電話，我就會再用同樣的手法對待你，你只要乖
    乖聽話就會沒事。」（我為了脫身所以乖乖聽話），後又到
    豐原市區較少人進出的巷內對我第三次性侵害，此時已經是
    今（8）日凌晨2時30分許，他就在副駕駛座直接先脫掉我的
    衣服，用手摸我的胸部，親吻我的嘴巴及胸部，接著他就脫
    下他的褲子及內褲，然後再脫下我的褲襪和內褲，就以他的
    陰莖插入我的陰道抽動，直到射精在我的體內（全程無戴保
    險套），之後他開我的車回到他家路口（豐原市○○街口）
    ，他就放我離開，我就直接回公司了，此時已是凌晨3時許
    。（問：你被犯嫌羅宗相性侵害得逞是否出於你自願？）不
    是，最後一次比較順從他的意思，是為了能夠全身而退，第
    三次因為他的態度已經軟化，我覺得我只要乖乖聽話，他就
    會放我走，所以我就乖乖聽話。（問：他對你性侵害時是否
    有言語或行為上的恐嚇？）他在剛開始的時候敲破我的車窗
    強制載我走時，已經讓我心生畏懼，在加上言語上說了：「
    我早就已經在這裡選好地方，要把你埋在這裡」、「你這麼
    愛死我就讓你死」、「你如果下車，我就讓你死」等等，又
    限制我的人身自由，……，雖然最後有讓我離開，但仍造成
    我心理受創，感到害怕擔心下一次又會受害。（問：你跟羅
    姓犯嫌為何關係？）普通朋友，只是說他有欠公司款項，由
    我擔保。（問：你從什麼時候認識犯嫌？）我大概前年9 月
    在上班的KTV認識他，但後來我就沒再見過他了，直到去
    （98）年11月初我再回去上班又遇到他，這當中他一直私下
    有獨自邀約我，但我都拒絕。（問：犯嫌對你性侵害時，你
    有無反抗？）我要反抗時他都作勢要掐我脖子，而且一直有
    言詞恐嚇要殺了我，所以我就不敢反抗。（問：犯嫌對你性
    侵害時有無使用保險套？有無射精？射在何處？）他全程沒
    有使用保險套；有射精，射在我的體內。（問：犯嫌是用什
    麼方式使你到被害地點？所使用之交通工具為何？）他先開
    自己的車（4209-WH）尾隨我，再開我的車載我到性侵害我
    的地點。（問：犯嫌侵害你時是否有受傷？）有，我的雙手
    都被他咬傷，頭背項部有紅腫，左右側大腿內側有擦傷《附
    醫院驗傷單》）。（問：他在性侵害前後有無拿取你的財物
    或承諾給你財物等？）沒有。（問：你現場有無留下他的物
    品或跡證？）他掉了他的行動電話SIM卡（編號
    000000000000000 G）在我的車上等語（見警卷第25 至29頁
    ）。
  2.證人Ａ女另於偵訊時證稱：（問：羅宗相是否在當天晚上9
    點多在車上的副駕駛座，脫掉你的衣服之後，撫摸你胸部，
    並用嘴巴親吻你的胸部，並用他的陰莖插入你的陰道性侵你
    ？）是。（問：是否又再隔半小時左右，又在副駕駛座以同
    方式對你性侵害？）是。（問：中途是否有遇到警車？）是
    ，當時要去他朋友曾國祥（音譯）的住處，在路上有遇到警
    車，我就馬上伸手按喇叭，羅宗相就用嘴咬我的左、右手手
    背，警察有發現有異，有下車查看，但是因為反方向的關係
    ，警方追丟了。（問：羅宗相第3次對你性侵害的地點，是
    否是在豐原市的某巷內？）是，已經進到豐原了，但是我不
    知道在哪，時間是在99年2月8日凌晨2點半左右。（問：性
    侵的方式是否如同前次？）是，他性侵我時，將我的上衣解
    開，內衣也解開，並將我的褲襪、內褲脫掉，裙子沒有脫掉
    ，他都沒有戴保險套，再以他的陰莖插入我的陰道的方式對
    我性侵得逞。（問：後來你是如何脫身的？）他第3次性侵
    我之後，在凌晨3點多，他叫我送他回他家巷口，因為我公
    司打電話給我，因為有客人，叫我回公司，所以我就回公司
    ，我5點多下班。（問：99年2月7日晚上7點多時，羅宗相用
    工具將你的車窗敲破時，你是否有打電話給警察？）是，我
    當時有打電話給第四分局偵查隊小隊長吳敏男，我跟他說對
    方把我的車窗打破，但是他好像聽不清楚，但是他有發現有
    異，所以有按下錄音，有錄到羅宗相拉扯我頭髮，及我尖叫
    的聲音。（問：你何時去報警？）我3點多脫身之後，就馬
    上打電話給吳敏男小隊長，我在電話中有跟他說我被性侵的
    經過，他叫我早上過去作筆錄，所以我在早上8點多才過去
    四分局作筆錄。（問：警卷照片中所示你車上的血跡是何人
    所遺留？）是他的，他將我車窗打破時留下來的。（問：羅
    宗相2月7、8日對你性侵時，有無對你身上造成其他傷害？
    ）除了手背被咬傷之外，手臂也有被他拉扯所造成的瘀傷，
    另外大腿也因被他性侵造成的瘀傷，另外頭、背、頸部的紅
    腫，應該是他拉扯我頭髮往下壓時所造成的。（問：2月7、
    8日有無打電話給你們經理陳芬櫻？）有，第1通是在2月7日
    晚上12點之前，第2通是2月8日凌晨1點多，我第1通是跟她
    說我今天因為睡得比較晚，所以我沒有辦法幫她去黎明藥局
    拿藥，因為2月4日陳芬櫻有跟我去黎明派出所做筆錄，所以
    她應該知道我有狀況，她回答說我知道，我現在馬上報案」
    ，第2通是跟陳芬櫻說我等一下就回公司了，以取信羅宗相
    說我沒有報案，我有機會打電話給陳芬櫻是因為我跟羅宗相
    說，要跟經理說一下，不然上班時間我沒有去，人家也會覺
    得奇怪。（問：有無其他意見要補充？）在他2月7、8日控
    制我的這段期間，羅宗相有載我去找曾國祥（音譯）、他老
    婆及他小舅子，他小舅子還有勸他放了我，不然罪會更重，
    當時他老婆也有看到，他老婆還說要去警局告我妨害家庭，
    我跟他老婆說是「你誰是誰非也沒有搞清楚，是你老公欠我
    公司債，但是你老公說我欠他感情債，全公司的人都知道他
    對我電話騷擾，大家都知道」，我跟羅宗相說「你還要不要
    臉阿」，羅宗相就一手打過來，打我臉頰，我也回打他的臉
    頰，他就把我的頭髮扯住往下壓，他小舅子就說「姊夫，你
    放了她，不然罪會更重」等語（見偵查卷第29至31頁）。
  3.證人Ａ女於原審審理時證稱：（問：那天載走你之後，你與
    被告有無發生性行為？）他把我載走之後在車裡，對我強制
    性交，前後共三次。（問：第一次、第二次、第三次性行為
    ，這三次性行為是經過你願意的嗎或是違背你的意願？）他
    強制性交，我沒有同意。（問：之前警詢、偵訊時有把強制
    性交過程說清楚嗎？）有。（問：今天可否再說一次嗎？）
    事情太多了，我嚇死了，可否以筆錄為準，因為他只是重複
    那個動作。（問：之前說這三次強制性交被告的生殖器都有
    進入你的陰道嗎？）對。（問：《提示警卷第25、26頁，偵
    卷29頁》關於你陳述2月7日當天他載你出去之後，有在車上
    發生性行為，有第一次、第二次時間、地點，過了半小時後
    ，又一次，檢察官剛問你，你說三次地點都不一樣？）第一
    次與第二次是同一地點。（問：《提示警卷第25、26頁》25
    頁提到第一次、第二次發生地點，第26頁說已經下山，先到
    曾國祥跟他借錢，後來才跟他太太、小舅子見面爭執，然後
    載你又發生一次性行為？）對。（問：你剛說你在車上有被
    被告強制性交三次，三次之後被告有無載你去哪裡？）就一
    直繞著山區，之後他要放我走的時候，他開去他們家的路口
    ，他再下車，他下車後，我開走，我打電話給小隊長，小隊
    長要我隔天之後再去做筆錄。（問：之前偵訊時，還有去找
    他朋友曾國祥？）他說要借錢，要跑一陣子。（問：你還有
    說到被告看到你老婆、小舅子？）他要他準備金錢還有吃的
    東西，好像是汽油，印象中是這樣。（問：你看到被告的老
    婆、小舅子是同一個地方？）不同地方，曾國祥是一個地方
    ，被告的老婆、小舅子是同時出現。（問：被告老婆、小舅
    子同時出現，那時被告已經要放你走嗎？）沒有，他把我副
    駕駛座車門緊靠陸橋邊邊，所以車門沒有辦法打開，他跟他
    老婆拿錢，他好像對他太太說我跟他在交往，他老婆說要告
    我妨害家庭，我說今天是你老公挾持我，她說你們是在搞什
    麼，被告拉扯我還有打我一巴掌，被告跟我都沒有下車，他
    說要讓我死，他小舅子叫嫌犯不要這樣子只會罪更重。（問
    ：過程中他跟他太太、小舅子，他太太、小舅子有無在車門
    外拉被告？）他太太、小舅子試著開車門，他不要讓他太太
    、小舅子進來。（問：他們之間衝突多久？）很短暫的時間
    。（問：後來被告又載你到哪裡？）我忘了，因為他又把我
    的頭往下壓，那時好像有經過加油站加油，他說我如果動一
    下就要讓我死之類的。（問：被告他最後放在他家巷子讓你
    走掉？）挾持我，把車子停在他家巷口，然後讓我把車子開
    走。（問：你被放走後，你開車到那裡去？）那時有先打電
    話給小隊長，小隊長叫我明天到警局作筆錄，本來我要回家
    ，經理打電話給我，要我先回店裡，我不知道經理是甚麼心
    態，但是那天我有再回到店裡。（問：之後就回到KTV嗎？
    ）對。我本來要先回家，我經理叫我先回店一下有事要跟我
    說。（問：是因為你們經理說有客人所以要請你去幫忙嗎？
    ）對。（問：你回到KTV時，有無看到被告家人？）有，我
    有看到。我看到他小舅子、他太太，然後我就走進休息室。
    （問：所以你也沒有跟他太太、小舅子講話？）沒有等語（
    見原審卷第195頁反面至196頁、第198頁反面至199頁）。
  4.經查，被害人Ａ女就被告如何擊破其自小客車車窗並強行進
    入車內，控制車輛後妨害其行動自由，再將Ａ女載至各處繞
    ，並於99年2月7日晚上9時及9時30分在臺中縣太平市對Ａ女
    強制性交及於翌日凌晨2時30分，又在臺中縣潭子鄉對Ａ女
    強制性交一次等情，均能清楚描述，且Ａ女就此部份之供述
    前後一致，而無顯不可信或矛盾之處。況Ａ女與被告並無怨
    隙，且Ａ女於原審審理證述前亦已與被告達成和解，故被告
    於原審證述時當無故意誣陷被告之理，且Ａ女於原審係經告
    以具結之義務及偽證罪之重罪刑罰後，仍具結而為與之前警
    、偵所證述情節相符之上揭證述，就常情判斷Ａ女應無甘冒
    誣告或偽證之刑罰，而羅織被告入罪之可能，況性侵害案件
    之本質對被害人之身心、生活都將造成莫大影響，一般人非
    身歷其境遭受其害，應不至使自己陷入該等壓力中而提告訴
    之可能，是以證人Ａ女上開警詢、偵訊及原審之證述均堪予
    採信。
  (三)而依卷附澄清綜合醫院中港分院99年2月8日開立之受理疑似
    性侵害事件驗傷診斷書記載：檢查結果Ａ女確受有「頭背項
    部：紅腫約1X1cm共壹處、背臀部：左側大腿1.5X1.5cm瘀傷
    約7處、右側大腿約1X1.5cm擦傷共1處、四肢部：左手背咬
    傷約3X4cm、右手背咬傷約3X4cm共2處」等情（見偵查卷證
    物袋），上開Ａ女受傷之情形，除頭背項紅腫之傷害係於妨
    害自由中遭被告強力壓下所致，而兩手手背遭咬傷之傷痕係
    Ａ女中途遇警求救而遭被告咬傷外，其餘傷勢亦與Ａ女指訴
    遭被告性侵害發生之經過情形相符。
  (四)再性侵害犯罪案件因具有隱密性，通常僅有被告及被害人2
    人在場，被告雖矢口否認強制性交犯行，惟本院比較上開客
    觀之相片、驗傷診斷書等證據，本院認為Ａ所述經過情形與
    上開證據相符，且衡以Ａ女先經被告以鐵製扭力扳手敲破車
    窗挾持在先，Ａ女即時撥打行動電話予吳敏男小隊長求救，
    惟亦遭被告切斷電話，期間Ａ女亦撥打行動電話給證人陳芬
    櫻，要其幫她報警，Ａ女於中途遇警求救，惟遭被告咬傷兩
    手手背，且被告又在被告家人前毆打Ａ女等情以觀，本院認
    為Ａ女於99年2月7日及同年月8日與被告發生之性行為顯係
    以強暴、脅迫之方式，對Ａ女強制性交。
  (五)至於Ａ女遭強制性交中間之經過情形，以及事發過後，Ａ女
    之行為舉止，雖可作為認定Ａ女意願之參考，惟Ａ女於遭被
    告妨害自由時，應在何時向何人求救，此係Ａ女所應深思及
    衡量當時一切情況始為決定，否則冒然為此求救行為有時反
    而惹怒被告，並亦可能因Ａ女此不智之求救舉動而使自己遭
    受更大的傷害或不幸。而今Ａ女在遭妨害自由並性侵害之過
    程中所遇到之人為被告之配偶、小舅子及朋友，均為與被告
    友善之人，Ａ女經衡量後顯然不可能對該等與被告友善之人
    求救，故自不能因為Ａ女當時或事後未立即對被告之配偶、
    小舅子及朋友表示自己遭被告性侵害而向外求助，即逕認為
    本件性行為之發生均係經過Ａ女同意。故證人郭心玫、郭益
    勝、曾國祥於原審審理中所證述關於當日發生之經過情形，
    雖均證述Ａ女當時並無對之表示求援之意等語。惟以上開證
    人，或係被告之親人、或為被告之朋友，均為與被告相友善
    之人，Ａ女無對之為求援之舉動，亦與常情無違。上開證人
    之證詞，並無從作為有利被告之認定。
  (六)被告之辯護人為被告辯護不予採信之理由：
  1.被告之辯護人為被告辯稱：
  (1)事發後被告有搭載Ａ女至被告朋友曾國祥住處，且當時係由
    被告單獨下車向曾國祥借款1000元，若當時Ａ女確遭被告剝
    奪行動自由並遭受性侵害，為何未趕緊下車向他人呼救。
  (2)被告開車載Ａ女至臺中縣東勢鎮與被告之配偶郭心玫、小舅
    子郭益勝見面，當時被告與郭心玫、郭益勝談話甚至發生拉
    扯時，Ａ女則在旁邊整理頭髮，且當郭心玫對Ａ女提出妨害
    家庭告訴時，Ａ女甚至態度強硬回應你誰是誰非也沒有搞清
    楚，是你老公欠我公司債，但是你老公說我欠他感情債，全
    公司的人都知道他對我電話騷擾，大家都知道，你還要不要
    臉等語，若Ａ女確實係遭受被告控制行動自由並性侵害得逞
    ，則Ａ女應當心裡感到相當恐懼，且應藉機趕緊向郭心玫和
    郭益勝求救，但Ａ女卻無任何呼救、逃離之行為，或向其等
    表示遭被告性侵害之言語，反而態度強硬與被告及郭心玫等
    人爭吵，由此可知Ａ女之指述顯有可疑，實難認Ａ女受到被
    告脅迫並加以性侵害。
  (3)Ａ女於凌晨3時許返回其上班之ＫＴＶ工作，當Ａ女返回Ｋ
    ＴＶ上班時又再次碰到郭心玫和郭益勝，當時Ａ女神色自然
    平和且衣著完整，若Ａ女確實已遭被告性侵害，又為何有心
    情直接返回ＫＴＶ上班而非趕緊至警局報案？Ａ女諸多行為
    皆違反一般遭受性侵害之被害者之行為模式。
  (4)被告並未於99年2月7日剝奪Ａ女行動自由並予以性侵害，否
    則於Ａ女遭挾持期間內，被告曾搭載Ａ女與曾國祥、被告之
    配偶郭心玫及小舅子郭益盛見面，但Ａ女卻未呼救，告知其
    遭受控制之情事，顯與常理不符。
  2.經查：
  (1)被告之配偶郭心玫對Ａ女提出妨害家庭告訴，因Ａ女自覺其
    係遭被告騷擾，何來妨害家庭，Ａ女遇此情況，本即應嚴詞
    反駁以表示自己之立場，由此更可證Ａ女自認其並非合意與
    被告發生性關係，而係遭被告性侵害。
  (2)依Ａ女於原審所為證述，Ａ女為被告放走而恢復自由後，其
    乃先打電話給小隊長，小隊長叫其明天到警局作筆錄，本來
    Ａ女要回家，但經理打電話給Ａ女，要Ａ女先回店裡一下說
    有客人要請Ａ女去幫忙，所以Ａ女才又到ＫＴＶ上班，而此
    係Ａ女之工作，若因ＫＴＶ確有客人等待Ａ女，必須Ａ女至
    ＫＴＶ招呼客人，Ａ女縱在此時此刻並不想回ＫＴＶ上班，
    但基於經理之要求及工作關係而必須強迫自己整理情緒後，
    帶傷返回ＫＴＶ上班，亦不得即謂Ａ女顯非遭受性侵害。
  (七)綜上所述，足認被告所辯是Ａ女自願與其發生性關係云云，
    顯均係事後卸責之詞，不足採信，被告事實欄六之強制性交
    犯行事證均已臻明確，均堪予認定。
參、論罪科刑之理由：
一、事實欄一持有空氣槍部分
  (一)被告行為後，槍砲彈藥刀械管制條例第8條於中華民國100
    年1月5日總統華總一義字第09900358611號令修正公布第8條
    條文，於100年1月7日施行，修正前條文為：「未經許可，
    製造、販賣或運輸鋼筆槍、瓦斯槍、麻醉槍、獵槍、空氣槍
    或第四條第一項第一款所定其他可發射金屬或子彈具有殺傷
    力之各式槍砲者，處無期徒刑或五年以上有期徒刑，併科新
    臺幣一千萬元以下罰金。未經許可，轉讓、出租或出借前項
    所列槍枝者，處五年以上有期徒刑，併科新臺幣一千萬元以
    下罰金。意圖供自己或他人犯罪之用，而犯前二項之罪者，
    處無期徒刑或七年以上有期徒刑，併科新臺幣一千萬元以下
    罰金。未經許可，持有、寄藏或意圖販賣而陳列第一項所列
    槍枝者，處三年以上十年以下有期徒刑，併科新臺幣七百萬
    元以下罰金。第一項至第三項之未遂犯罰之。」，修正後為
    ：「未經許可，製造、販賣或運輸鋼筆槍、瓦斯槍、麻醉槍
    、獵槍、空氣槍或第四條第一項第一款所定其他可發射金屬
    或子彈具有殺傷力之各式槍砲者，處無期徒刑或五年以上有
    期徒刑，併科新臺幣一千萬元以下罰金。未經許可，轉讓、
    出租或出借前項所列槍枝者，處五年以上有期徒刑，併科新
    臺幣一千萬元以下罰金。意圖供自己或他人犯罪之用，而犯
    前二項之罪者，處無期徒刑或七年以上有期徒刑，併科新臺
    幣一千萬元以下罰金。未經許可，持有、寄藏或意圖販賣而
    陳列第一項所列槍枝者，處三年以上十年以下有期徒刑，併
    科新臺幣七百萬元以下罰金。第一項至第三項之未遂犯罰之
    。犯第一項、第二項或第四項有關空氣槍之罪，其情節輕微
    者，得減輕其刑」，修正後新增第六項：「犯第一項、第二
    項或第四項有關空氣槍之罪，其情節輕微者，得減輕其刑」
    之規定，比較新舊法，應以修正後之規定對被告有利，依刑
    法第2條第1項但書之規定，自應適用修正後之規定。次按持
    有槍枝罪，其持有之繼續為行為之繼續，而非狀態之繼續，
    亦即一經意圖犯罪而持有槍枝，該罪雖告成立，但其完結，
    須繼續至持有行為終了之時為止（最高法院79年度臺非字第
    264號判決要旨可資參照）。
  (二)核被告就事實欄一所為，係犯修正後之槍砲彈藥刀械管制條
    例第8條第4項之未經許可持有空氣槍罪。被告自96年6月、7
    月間某日購得該支空氣槍起至99年2月9日為警查獲止，持有
    扣案空氣槍之行為，為繼續犯，僅論以一未經許可持有空氣
    槍罪。
  (三)又本件被告僅單純持有空氣槍，並未用於犯案，且被告於警
    詢供承持有空氣槍之目的係為「打小鳥用」（見警卷第5頁
    ），並無證據證明被告有為其他犯罪意圖，對於社會後續潛
    在之危險較低，與一般擁槍自重者不同，惡性程度相對輕微
    ，堪認本件被告犯罪情節尚屬輕微，應依修正後槍砲彈藥刀
    械管制條例第8條第6項之規定減輕其刑。
二、事實欄二、五妨害自由部分：
  (一)按刑法第302條之妨害自由罪，係妨害他人自由之概括的規
    定，故行為人具有一定目的，以非法方法剝奪人之行動自由
    者，除法律別有處罰較重之規定（例如略誘及擄人勒贖等罪
    ），應適用各該規定處斷外，如以使人行無義務之事，或妨
    害人行使權利為目的，而其強暴脅迫復已達於剝奪人行動自
    由之程度，即祇成立本罪，不應再依同法第304條論處，誠
    以此項使人行無義務之事，或妨害人行使權利之低度行為，
    應為剝奪人行動自由之高度行為所吸收（最高法院29年上字
    第2359號判例意旨參照）；復按刑法第302條之妨害自由罪
    ，原包括私禁及以其他非法方法剝奪人之行動自由而言，所
    謂非法方法，當包括強暴脅迫等情事在內，自屬包含於妨害
    行動自由之同一意念之中，縱其所為，合於刑法第305 條恐
    嚇危害安全之情形，仍應視為剝奪行動自由之部分行為，非
    低度之恐嚇危害安全罪，為高度之剝奪行動自由罪所吸收（
    最高法院74年臺上字第3404號判例意旨參照）。又刑法第
    302 條第1項之妨害自由罪，是否另成立傷害罪，須就被告
    犯罪行為實施經過之全部情形加以觀察，倘被告無傷害之故
    意，被害人所受之極輕微傷害為被告實施妨害自由之非法方
    法當然發生之結果，應僅成立單一之妨害自由罪，不另論以
    傷害罪。查被告於妨害自由行為實施中，對Ａ女為恐嚇行為
    ，應為剝奪行動自由之部分行為，又被告為妨止Ａ女看到路
    標乃將Ａ女頭部壓下及Ａ女遇警車而按喇叭求救時遭被告咬
    傷兩手背之傷害行為，均為實施妨害自由之非法方法當然發
    生之結果，自應僅成立單一之妨害自由罪。
  (二)次按對於婦女為妨害性自主之行為而剝奪該婦女之行動自由
    時，是否於妨害性自主罪外另成立妨害自由罪，須就犯罪行
    為實施經過之全部情形加以觀察，除該妨害自由之行為已可
    認為強制性交行為之著手開始，應成立單一之強制性交罪外
    ，應另成立妨害自由罪（最高法院68年臺上字第198號判例
    、70年臺上字第1022號判例意旨參照）；亦即強制性交罪，
    本含有妨害自由之性質，若該妨害自由行為，已可認為係強
    制性交行為之著手，即祇成立單一之強制性交罪，該罪一經
    成立，則妨害自由行為即已包含在內，自不另成立妨害自由
    之罪名（最高法院76年度臺上字第2080號判決意旨參照），
    除上開情形外，仍應成立數罪。經查，被告於上開事實欄五
    、之妨害自由行為後，又駕駛Ａ女之自用小客車載著Ａ女，
    於經過1個小時後即於晚上9時始對Ａ女為強制性交行為，其
    妨害自由及強制性交行為之時間、地點地不同，且相差甚遠
    ，自難認為被告妨害Ａ女行動自由可含括在對Ａ女為強制性
    交罪之本質內，仍應視為獨立之犯罪予以處罰，併此敘明。
  (三)核被告就事實欄二、五所為，均係犯刑法第302條第1項之妨
    害自由罪。又本件被告於事實欄五妨害自由之行為繼續中，
    恐嚇被害人Ａ女，應視為剝奪行動自由之部分行為。
三、事實欄三、六強制性交部分：
  (一)刑法第10條5項規定：「稱性交者，謂非基於正當目的所為
    之下列性侵入行為：一、以性器進入他人之性器、肛門或口
    腔，或使之接合之行為。二、以性器以外之其他身體部位或
    器物進入他人之性器、肛門，或使之接合之行為」。申言之
    ，祇需性器或性器以外之其他身體部位或器物與被害人性器
    、肛門或口腔接合即屬既遂。依上揭事證，被告既以其陰莖
    進入Ａ女之陰道，其行為顯已符合上揭性交既遂之要件甚明
    。故核被告就事實欄三、六（即99年1月31日及99年2月7、8
    日強制性交犯行）所為，均係犯刑法第221條第1項之強制性
    交罪。
  (二)又按刑事訴訟法第300條所定科刑之判決，得就起訴之犯罪
    事實，變更檢察官所引應適用之法條，係指法院於不妨害事
    實同一之範圍內，得自由認定事實適用法律而言。而事實是
    否同一，應視檢察官請求確定其具有侵害性之基本社會事實
    是否同一而定，並以犯罪構成要件有無罪質上之共通性為具
    體判斷之標準。查檢察官就被告於99年1月31日之強制性交
    犯行，以刑法第222條第1項第8款之攜帶兇器加重強制性交
    罪提起公訴，惟被告曾持室內剪刀威脅等情，為被告所堅決
    否認，且Ａ女住處之剪刀相片1張，僅得證明該處或有剪刀
    存在之事實，並無法直接推定被告確有持剪刀犯案之事實，
    且此部分除Ａ女之指訴外，並無其他證據得以佐證被告確實
    有持剪刀為威逼Ａ女之事實，此部分證據尚有所不足，核其
    變更法條前後兩罪之侵害法益、侵害之時、地及被害主體，
    均無差異，尚未逾越檢察官請求確定具有侵害性基本社會事
    實同一性之範圍，是以應變更檢察官起訴之法條，改判論處
    刑法第221條第1項之強制性交罪刑。
  (三)按現行刑法第221條第1項之強制性交罪，立法目的旨在維護
    男女平權之原則及尊重男女性主權，是關於行為人所實施之
    強暴、脅迫等行為，自不以至使被害人不能抗拒為必要（最
    高法院95年度臺上字第5210號判決意旨參見）。本件被害人
    Ａ女因被告對其施以強暴、脅迫之手段已懾於其強暴、脅迫
    手段而任由被告以性器進入Ａ女之性器（實則均亦已違反甲
    女之意願），此部分以違反其意願之方法自應為所施之強暴
    、脅迫手段所吸收，故均不另論列（最高法院95年度臺上字
    第5210號判決意旨參照）。
   (四)又按強制猥褻與強制性交，係不同之犯罪行為，行為人若
     以強制性交之犯意，對被害人實施性侵害，先為強制猥褻
     ，繼而為強制性交，其中強制猥褻行為係強制性交之前置
     行為，不容割裂為二罪之評價，則強制猥褻之階段行為自
     應為強制性交行為所吸收（最高法院92年度臺上字第2964
     號判決意旨參照）。被告於上開事實欄三、六之強制性交
     行為，在其以陰莖進入被害人Ａ女陰道之前，強制撫摸Ａ
     女胸部及親吻Ａ女之嘴部、胸部，應係本於同一強制性交
     目的所為，其強制猥褻之低度行為，均應為強制性交之高
     度行為所吸收，不另論罪。
  (五)按接續犯係一個犯罪行為，接續不斷進行，而侵害同一法益
    ，其各個動作，乃組成整個犯罪行為之一部，以促成其犯罪
    結果之發生；而刑法修正前之連續犯，係指有數個獨立之犯
    罪行為，基於一個概括的犯意，反覆為之，侵害數法益或侵
    害同一法益，觸犯同一性質之數罪名，二者並不相同。又刑
    法修正刪除連續犯之規定，關於犯罪行為罪數之計算，其修
    正理由內，固說明可以朝接續犯之概念予以發展等語，但實
    際上仍以適度為宜，否則勢將破壞刑法體系，反悖修法導正
    包括一罪適用過於浮濫之原意。而接續犯乃指行為人之數行
    為，於同一或密切接近時、地實行，侵害同一法益，而其各
    行為之獨立性極為薄弱，依一般社會健全觀念，實難以強行
    分開，且在刑法評價上，以視為數個舉動之接續作為，合為
    包括之一行為，較為合理而言，是自其行為延續性觀察，固
    然必存有一段時間之特徵，但亦非毫無限制，倘竟綿延數月
    或經年，即難為一般社會健全觀念所允許，無評價為一個行
    為概念之餘地。按諸猥褻，通常以行為人發洩性慾完畢，作
    為認定猥褻次數之計算，區別不難，獨立性亦強（最高法院
    99年度台上字第6523號判決參照）。本件被告於99年2月7日
    晚上9時、9時30分許及翌日凌晨2時30分許，先後對被害人
    Ａ女所為相同方式之強制性交行為，所侵害為同一法益，又
    此三次強制性交犯行均係於被害人Ａ女於99年2月7日晚間遭
    妨害自由起至翌日凌晨3時恢復行動自由間所為，且時間相
    隔非甚久，無非係基於同一接續強制性交犯意下接續進行之
    數個舉動，各個強制性交被害人Ａ女之舉動固與強制性交罪
    之構成要件相符，且行為人應係以其上開先後之強制性交始
    發洩性慾完畢，足認被告各個舉動僅為全部強制性交犯罪行
    為之一部，而客觀上亦認係實施一個強制性交犯罪，是僅應
    認係強制性交罪之接續犯，祇成立一個強制性交罪名。至於
    被告於本院準備程序雖陳稱：99年2月7日是雙方自願從事性
    行為的，因為感覺對了想性交。第一次與Ａ女為性行為時並
    沒有想要在此段時間與Ａ女為多次性交，第二次性行為是Ａ
    女挑逗我、親我，所以自然發生第二次性行為，第三次性行
    為是因為Ａ女要送我回去的途中停下來講話，自然而然就發
    生了云云，惟此應係被告為表示其與Ａ女係合意性交，始為
    此與事實不符之陳述，顯不足採信，而應認被告於99年2月7
    日、同年月8日對Ａ女先後所為之強制性交係基於接續犯意
    為之。起訴書認被告就99年2月7日及同年月8日對Ａ女所為
    三次強制性交行為，係犯三次刑法第221條之強制性交罪，
    然依上開說明，此部分公訴意旨尚有未洽。
  (六)又凡本於強制性交之意思，而施用強暴、脅迫手段者，即使
    強制性交尚未開始，仍不得謂非著手強制性交（參照70年度
    台上字第5409號判決要旨、87年度台上字第139號判決要旨
    ）；另強制性交罪之內容，當然含有使人行無義務之事等妨
    害自由之性質，該罪一經成立，則妨害自由行為即已包含在
    內，自不另成立妨害自由之罪名（最高法院46年台上字第12
    85號判例參照）。再被害人於遭受強制性交之過程中另受有
    傷害之結果，應視行為人實施傷害過程與強制性交過程之關
    係異其論斷，若係因行為人著手實施強暴所引起，即應認為
    傷害係強暴當然之結果，不另論罪（參照最高法院85年度台
    上字第5090號判決意旨）。又刑法第221條第1項之強制性交
    罪，是否另成立妨害自由罪或傷害罪，須就被告犯罪行為實
    施經過之全部情形加以觀察，倘妨害自由之行為已可認為強
    制性交行為之開始著手實施，或無傷害之故意，被害人所受
    之極輕微傷害為被告強暴行為當然發生之結果，僅成立單一
    之強制性交罪，不另論以妨害自由罪或傷害罪（最高法院90
    年度台上字第813號判決參照）。查被告於99年1月31日為達
    強制性交之目的，強行將Ａ女拖進房間，並拿出預藏之黑色
    塑膠繩將Ａ女雙手反綁在背後，再將Ａ女的雙腳，分別綑綁
    在房間窗簾掛勾及房門門把上，呈大字型仰躺在床上之姿勢
    ，旋將Ａ女之上衣鈕釦解開，並將其裙子掀開，再對Ａ女實
    施強制性交之行為，致Ａ女因此受有雙手手腕及雙腳有綁痕
    等傷害，是被告對Ａ女以繩子綁住Ａ女雙手雙腳之妨害自由
    行為及將Ａ女上衣鈕釦解開，並將其裙子掀開之使人行無義
    務之強制行為，與被告實施之強制性交行為，時間密接，處
    所同一，行為態樣亦屬強制性交之強暴行為，是被告上開妨
    害自由及使人行無義務之強制行為，顯係強制性交行為之著
    手，應無疑問；又Ａ女所受之雙手手腕及雙腳有綁痕等傷害
    係被告實施強制性交之強暴行為當然發生之結果，僅成立單
    一之強制性交罪，不另論以妨害自由罪、強制罪或傷害罪。
  (七)又被告於99年2月7日先後對Ａ女為強制性交時，對Ａ女恫稱
    ：「你不要亂動，你如果亂動我就把你掐死」等語，與被告
    實施之強制性交行為，時間密接，處所同一，行為態樣亦屬
    強制性交之恐嚇之方法，是被告上開恐嚇之強制行為，顯係
    強制性交行為之著手，應無疑問，僅成立單一之強制性交罪
    ，不另論以恐嚇罪。
四、事實欄四妨害他人行使權利部分：
  (一)核被告就事實欄四所為，係犯刑法第304條第1項之妨害人行
    使權利罪。
  (二)按強制性交罪之內容，當然含有使人行無義務之事等妨害自
    由之性質，該罪一經成立，則妨害自由行為即已包含在內，
    自不另成立妨害自由之罪名（最高法院46年台上字第1285號
    判例參照）。惟查，被告於99年1月31日上午9時許對Ａ女為
    強制性交後，又因Ａ女之請求而帶Ａ女外出購買午餐後返回
    Ａ女居所後，Ａ女於同日上午11時許趁機撥打Ｂ女之行動電
    話求救，Ｂ女聞訊隨即趕至後，被告見Ｂ女前來，即表示欲
    離去，於離去時始未經Ａ女同意，強行將Ａ女所有放置在客
    廳桌上之鑰匙及感應扣強行取走，雖經Ａ女見狀追至電梯內
    要求被告返還，並與被告拉扯仍不敵，被告此妨害Ａ女行使
    權利之行為，係於強制性交後約2小時後始發生，且與強制
    性交並無何關聯性，自無從認定係強制性交行為之一部。
五、被告所犯上開各罪，犯意各別，行為態樣不同，均應予以分
    論併罰。
六、關於撤銷被告所犯事實欄五99年2月7日妨害自由及事實欄六
    即99年2月7、8日強制性交犯行部分：
  (一)原審認被告就99年2月7日妨害自由及99年2月7、8日之強制
    性交之犯行事證明確，予以論罪科刑，固非無見。惟查：
  1.原審認被告所犯99年2月7日妨害Ａ女行動自由時並未壓下Ａ
    女頭部、取走Ａ女手機或出言恐嚇Ａ女，此部分認定事實尚
    有未合。
  2.被告於99年2月7日21時、同日21時30分及99年2月8日之強制
    性交犯行，原審認被告二次強制性交行為係另行起意，被告
    上開對被害人Ａ女所為相同方式之強制性交行為，所侵害為
    同一法益，且3次強制性交行為均係於99年2月7日晚間遭妨
    害自由後至翌日凌晨3時許Ａ女獲得行動自由間所為，且時
    間相隔非甚久，無非基於同一接續強制性交犯意下接續進行
    之數個舉動，是應認係強制性交罪之接續犯，祇成立一個罪
    名（詳理由參、三、(五)），原審認被告三次強制性交行為係
    另行起意，尚有未洽。
  (二)對於被告上訴理由之審酌：
    被告上訴意旨略以：伊並不知該空氣槍具有殺傷力，且伊並
    無妨害Ａ女行動自由、強制性交之行為，又伊係不小心拿走
    Ａ女之鑰匙及感應扣，又縱認伊於99年2月7、8日對Ａ女強
    制性交，亦應論以接續犯一罪，且原審量刑過重云云，除就
    99年2月7、8日對Ａ女先後強制性交部分本院認應成立接續
    犯部分為有理由外，其餘均為無理由，又原判決既有前揭可
    議之處，自應由本院將原判決關於被告所犯99年2月7日妨害
    自由、及同日21時、21時30分及99年2月8日之強制性交罪及
    定應執行刑部分，均予以撤銷改判。
  (三)自為判決之科刑及審酌之理由：
    爰審酌被告為追求Ａ女不成，而以尾隨Ａ女自小客車，於Ａ
    女等停紅燈時，超車攔住Ａ女之自小客車，並持鐵製扭力扳
    手擊碎Ａ女車窗玻璃，再強行開車門入內而控制Ａ女之自小
    客車後，將Ａ女載至他處，以剝奪Ａ女之自動自由，嗣後又
    對Ａ女為強制性交，造成Ａ女身心嚴重受創，參諸被告為30
    餘歲之人，並已有配偶及子女，應非智慮淺薄之人，竟將女
    性視為洩慾工具，被告對於Ａ女之犯罪行為、手段、及犯罪
    後就此部分尚未完全坦白承認，又其係國中畢業之智識程度
    、小康之家庭經濟狀況（見警卷附被告調查筆錄之受詢問人
    欄內容），與Ａ女已達成和解，此有和解書在卷可參（見原
    審證物袋）暨其素無任何犯罪前科紀錄，此有臺灣高等法院
    被告前案紀錄表在卷可考等一切情狀，分別量處如主文第二
    項所示之刑。
  (四)關於諭知沒收部分：
    扣案之鐵製扭力扳手1支係被告所為，且係供其遂行本案事
    實欄五、妨害自由所用之物，業據被告供陳甚明，爰依刑法
    第38條第1項第2款之規定諭知沒收。
七、至於被告所犯事實欄一至四所示之犯行，原審以被告犯罪事
    證明確，適用刑事訴訟法第299條第1項前段、第300條、槍
    砲彈藥刀械管制條例第8條第4項、第6項、刑法第2條第1項
    後段、第11條（原判決漏未引用，應由本院逕予補充更正）
    、第302條第1項、第304條第1項、第221條第1項、第42條第
    3 項前段，並審酌被告素無任何犯罪前科紀錄，此有臺灣高
    等法院被告前案紀錄表在卷可考，其持有上開具有殺傷力之
    空氣槍，對於人身安全、社會治安具有相當程度之潛在危險
    ，惟念其並未持以作為不法使用，此部分犯後坦承犯行態度
    尚稱良好，雖其持有空氣槍之行為對於社會秩序有所危害，
    然尚未造成其他損害，兼衡其犯罪之動機、目的、手段、持
    有槍枝之時間長短。暨被告與Ａ女之關係，本件對於Ａ女之
    犯罪行為、手段、及犯罪後就此部分尚未完全坦承，犯後態
    度並非全然良好，又其國中畢業之智識程度、小康之家庭經
    濟狀況（見警卷附被告調查筆錄之受詢問人欄內容），與Ａ
    女已達成和解等一切情狀，分別量處有期徒刑1年6月，併科
    罰金新臺幣5萬元（持有空氣槍部分）、有期徒刑4月（妨害
    自由部分）、4年2月（強制性交部分）、3月（妨害他人行
    使權利部分），且就罰金部分諭知易服勞役之折算標準。復
    陳明扣案具殺傷力之空氣槍1支（槍枝管制編號：000000000
    0號），屬槍砲彈藥刀械管制條例第8條第4項明定禁止持有
    之物，乃違禁物，應依刑法第38條第1項第1款之規定，宣告
    沒收；另扣案之CO2鋼瓶7支雖非違禁物，惟均係供扣案空氣
    槍發射使用，即屬供被告犯前揭未經許可持有空氣槍罪所用
    之物，且均屬被告所有，業據被告供述在卷，爰依刑法第38
    條第1項第2款規定，併予宣告沒收，經核原判決就此部分認
    事用法並無不當，量刑亦屬妥適。被告上訴意旨否認知悉該
    空氣槍具有殺傷力而持有、妨害Ａ女行動自由、強制性交及
    其係不小心拿走Ａ女之鑰匙及感應扣，原審量刑過重，請求
    從輕量刑云云，惟按刑罰之量定，屬法院自由裁量之職權行
    使，應審酌刑法第57條所列各款事由及一切情狀，為酌量輕
    重之標準，並非漫無限制；量刑輕重係屬事實審法院得依職
    權自由裁量之事項，苟已斟酌刑法第57 條各款所列情狀而
    未逾越法定刑度，不得遽指為違法；且在同一犯罪事實與情
    節，如別無其他加重或減輕之原因，下級審量定之刑，亦無
    過重或失輕之不當情形，則上級審法院對下級審法院之職權
    行使，原則上應予尊重（最高法院72年台上字第6696號、75
    年台上字第7033號判例及85年度台上字第2446號判決意旨參
    照）。原審就上開犯行之量刑，已審酌被告之各種犯罪情狀
    ，並無明顯失出、失入之處，被告就此部分上訴意旨稱原審
    量刑過重，請求從輕量刑云云，為無理由，應予以駁回該等
    部分之上訴。本案被告就前開上訴駁回部分及撤銷改判部分
    被判處之有期徒刑，因合於數罪併罰規定，爰依刑法第51條
    第5款之規定，定被告應執行之主刑為有期徒刑6年6月。又
    數罪併罰，應分別宣告其罪之刑，並依刑法第51條各款規定
    ，定其應執行之刑；此所稱其罪之「刑」，不僅指主刑而言
    ，沒收之從刑亦包括在內，此觀同法條第9款，就宣告多數
    沒收者，分別明定其應執行之標準自明。故就前開上訴駁回
    部分及撤銷改判部分，於定其應執行之刑時，就從刑部分，
    自應依刑法第51條第9款之規定一併諭知其應執行之刑。
據上論斷，應依刑事訴訟法第369條第1項前段、第368條、第364
條、第299條第1項前段，刑法第302條第1項、第221條第1項、第
51條第5款、第9款、第38條第1項第2款，刑法施行法第1條之1，
判決如主文。
本案經檢察官張慧瓊到庭執行職務。
中    華    民    國   100    年    12    月    6     日
            刑事第四庭  審判長法  官  洪  耀  宗   
                              法  官  卓  進  仕  
                              法  官  石  馨  文
以上正本證明與原本無異。
妨害人行使權利部分不得上訴
其餘部分均得上訴
如不服本判決應於收受送達後十日內向本院提出上訴書狀，其未
述上訴理由者，並得於提起上訴後十日內向本院補提理由書(
均須按他造當事人之人數附繕本)「切勿逕送上級法院」。

                              書記官  郭  蕙  瑜
                               
中    華    民    國   100    年    12    月    6     日
附錄法條：
刑法第221條：對於男女以強暴、脅迫、恐嚇、催眠術或其他違
             反其意願之方法而為性交者，處三年以上十年以
             下有期徒刑。
             前之未遂犯罰之。
刑法第302條：私行拘禁或以其他非法方法，剝奪人之行動自由
             者，處五年以下有期徒刑、拘役或三百元以下罰
             金。
             因而致人於死者，致重傷者，處三年以上十年以
             下有期徒刑。
             第一項之未遂犯罰之。